臺灣板橋地方法院刑事判決　　　　　　 98年度簡上字第606號
上　訴　人
即　被　告　王銘光
選任辯護人　張譽尹律師
上列上訴人即被告因妨害電腦使用罪案件，不服本院中華民國98
年4 月2 日97年度簡字第10830 號第一審判決（聲請簡易判決處
刑案號：97年度偵字第8153號、第8594號），提起上訴，本院管
轄之第二審合議庭判決如下：
    主      文
原判決撤銷。
王銘光無故刪除他人電腦之電磁紀錄，致生損害於他人，處拘役
伍拾日，如易科罰金，以新臺幣壹仟元折算壹日。
    事      實
一、王銘光自民國96年9 月1 日至同年11月4 日止，任職於址設
    臺北市○○區○○路92號之馬偕醫護管理專科學校（下稱馬
    偕護專），擔任該校學生輔導中心（下稱學輔中心）專任輔
    導員，並負責保管專用馬偕護專所有設置於關渡校區資源教
    室內、財產編號000000000000000 號之電腦。詎王銘光因不
    滿其離職後遭馬偕護專依學校職員、工友服務聘約第8 條之
    規定，扣抵其9 、10月份薪資，竟自96年10月26日起至同年
    11月3 日止之期間內某時，基於無故刪除他人電磁紀錄之犯
    意，在前開關渡校區資源教室內，無故刪除馬偕護專所有交
    由其保管專用之前開電腦內，如附表1 編號12、13所示內容
    紀錄有馬偕護專96年第1 學期新生、在學學生資料及相關統
    計資料之電磁紀錄，致生損害於馬偕護專。嗣因馬偕護專學
    務處主任沈宴姿於96年11月5 日（聲請簡易判決處刑書誤載
    為97年11月5 日）與王銘光聯繫後，發覺有異，擬登入前開
    電腦檢視其內之電磁紀錄，發覺前開電腦之密碼已非原始密
    碼「USER」，遂於翌日委請電算中心網路電腦事務官工陳淵
    宏以管理者身分登入前開電腦，發現包括前開電磁紀錄在內
    如附表1 所示之檔案資料已遭全數刪除，經報警處理而知悉
    上情。
二、案經馬偕護專訴由內政部警政署刑事警察局移請臺灣板橋地
    方法院檢察署檢察官偵查後聲請以簡易判決處刑。
    理      由
一、證據能力部分：
（一）證人即告訴代理人陳秀玲於警詢時之陳述：
   1、按被告以外之人於審判外之言詞或書面陳述，除法律有規
      定者外，不得作為證據；被告以外之人於檢察事務官、司
      法警察官或司法警察調查中所為之陳述，與審判中不符時
      ，其先前之陳述具有較可信之特別情況，且為證明犯罪事
      實存否所必要者，得為證據；被告以外之人於審判中死亡
      者；身心障礙致記憶喪失或無法陳述者；滯留國外或所在
      不明而無法傳喚或傳喚不到者；到庭後無正當理由拒絕陳
      述者，其於檢察事務官、司法警察官或司法警察調查中所
      為之陳述，經證明具有可信之特別情況，且為證明犯罪事
      實之存否所必要者，得為證據，刑事訴訟法第159 條第1
      項、第159 條之2 及第159 條之3 分別定有明文。
   2、查告訴代理人陳秀玲係被告王銘光以外之人，其於警詢時
      之陳述，係被告以外之人於審判外之言詞陳述，依刑事訴
      訟法第159 條第1 項規定，原則上並無證據能力。且告訴
      代理人陳秀玲於警詢時之陳述，核與其於本院審理時證述
      之情節大致相符，且亦查無刑事訴訟法第159 條之3 所定
      各款情形，辯護人於本院準備程序時，復否認上開證據方
      法之證據能力。依上開說明，應認告訴代理人陳秀玲於警
      詢時之陳述，並無證據能力。
（二）告訴代理人陳秀玲於偵查中向檢察官所為之陳述：
   1、按被告以外之人於偵查中向檢察官所為之陳述，除顯有不
      可信之情況者外，得為證據，刑事訴訟法第159 條之1 第
      2 項定有明文。蓋現行法之檢察官仍有訊問被告、證人及
      鑑定人之權限，其應踐行之程序又多有保障被告或被害人
      之規定，證人、鑑定人於偵查中亦均須具結，就刑事訴訟
      而言，其司法屬性甚高；而檢察官於偵查程序取得之供述
      證據，其過程復尚能遵守法令之規定，是其訊問時之外部
      情況，積極上具有某程度之可信性，除消極上顯有不可信
      之情況者外，均得為證據。故主張其為不可信積極存在之
      一方，自應就此欠缺可信性外部保障之情形負舉證責任（
      最高法院98年度臺上字第2904號判決意旨參照）。從而，
      被告以外之人前於偵查中，經具結後所為證述，除反對該
      項供述具有證據能力之一方，已釋明「顯有不可信之情況
      」之理由外，皆得為證據。
   2、查告訴代理人陳秀玲於97年3 月12日、同年月26日、同年
      6 月17日、同年9 月24日偵查中，均係以證人之身分，經
      檢察官告以具結之義務及偽證之處罰，經其具結，而於負
      擔偽證罪之處罰心理下所為，係經以具結擔保其證述之真
      實性。又證人陳秀玲於97年3 月12日、同年月26日、同年
      6 月17日、同年9 月24日偵查中，並無證據顯示係遭受強
      暴、脅迫、詐欺、利誘等外力干擾情形，或在影響其心理
      狀況致妨礙其自由陳述等顯不可信之情況下所為。從而，
      證人陳秀玲於97年3 月12日、同年月26日、同年6 月17日
      、同年9 月24日偵查中所為之陳述，除如下所述外，既無
      顯不可信之情況，依上開說明，自有證據能力。
  3、 次按證人依法應具結而未具結，其證言不得作為證據，刑
      事訴訟法第158 條之3 定有明文；復按告訴人之指訴雖係
      以使被告受刑事訴追為目的，但非刑事訴訟法第3 條所稱
      之「當事人」，乃當事人以外之第三人，除依同法第271
      條之1 規定到庭單純陳述意見時，毋庸具結外，如就與待
      證事實有重要關係之親身知覺、體驗事實陳述時，即居於
      證人之地位，自應依同法第186 條第1 項規定命其具結，
      使告訴人知悉其有據實陳述之義務，以擔保其證言之真實
      性，該供述證據始具證據能力，如未踐行人證之法定調查
      程序，應不得作為證據（最高法院93年度臺上字第6838號
      判決要旨參照）。查告訴代理人陳秀玲於97年4 月23日、
      同年5 月1 日偵查中，並未經檢察官告以具結之義務及偽
      證罪之處罰，且未於供前或供後使其具結，有該期日偵訊
      筆錄在卷可稽。是依前揭說明，告訴代理人陳秀玲於97年
      4 月23日及同年5 月1 日偵查中向檢察官所為之陳述，並
      無證據能力，本院自不得採為判斷之依據。
   4、告訴代理人陳秀玲於97年3 月26日偵查中向檢察官所為有
      關「被刪除的資料是機密文件，不可販賣，但因要人力建
      置，所以有財產價值，並由學輔中心的人保管」等陳述：
      按證人之個人意見或推測之詞，除以實際經驗為基礎者外
      ，不得作為證據，刑事訴訟法第160 條定有明文，乃以其
      意見或推論係合理的基於證人之認知，且有助於證言之清
      楚了解，或足為爭執事實之決定，始例外得為證據。至其
      普通之個人意見或推測之詞，仍不具證據適格（最高法院
      94年臺上字第4929號判例參照）。又人證之證據方法，係
      以經歷事件之證人，提供憑其與生俱有之感官知覺（視覺
      、聽覺、嗅覺、味覺、觸覺）認知之事實，作為證據，倘
      證人欠缺實際親身經歷之基礎，所作事實判斷，則屬於證
      人之意見或推測之詞，不得作為證據，此觀之刑事訴訟法
      第160 條規定即明（最高法院99年度臺上字第1738號判決
      ）。查告訴代理人陳秀玲係告訴人學校電算中心主任，並
      非告訴人學校學輔中心編制內之人員，此經告訴代理人於
      本案審理時證述甚詳（詳本院卷六第44頁正面）。且告訴
      代理人陳秀玲於本院審理時亦稱：伊不知如附表1 所示檔
      案之內容，告訴補充理由狀所載如附表1 所示檔案內容，
      均係曾任告訴人學校學輔中心主任之許皓宜依檔名去判斷
      等語甚詳（詳本院卷六第44頁正面）。從而，告訴代理人
      陳秀玲既不知如附表1 所示檔案之內容，即其對本案電腦
      內之電磁紀錄內容，並非實際親身經歷，提供憑其與生俱
      有之感官知覺而有所認知，其於偵查中向檢察官陳稱：「
      被刪除的資料是機密文件，不可販賣，但因要人力建置，
      所以有財產價值，並由學輔中心的人保管」等語，應係其
      主觀推測之詞，揆諸前開說明，當不具證據適格。
（三）證人沈宴姿、陳淵宏、證人即曾任告訴人學校資源教室教
      師之林衍蓁、證人即告訴人學校實習心理師林怡君、陳建
      廷及證人即曾任告訴人學校學輔中心主任之許皓宜於偵查
      中向檢察官所為之陳述：
   1、按被告以外之人於偵查中向檢察官所為之陳述，除顯有不
      可信之情況者外，得為證據，刑事訴訟法第159 條之1 第
      2 項定有明文。蓋現行法之檢察官仍有訊問被告、證人及
      鑑定人之權限，其應踐行之程序又多有保障被告或被害人
      之規定，證人、鑑定人於偵查中亦均須具結，就刑事訴訟
      而言，其司法屬性甚高；而檢察官於偵查程序取得之供述
      證據，其過程復尚能遵守法令之規定，是其訊問時之外部
      情況，積極上具有某程度之可信性，除消極上顯有不可信
      之情況者外，均得為證據。故主張其為不可信積極存在之
      一方，自應就此欠缺可信性外部保障之情形負舉證責任（
      最高法院98年度臺上字第2904號判決意旨參照）。從而，
      被告以外之人前於偵查中，經具結後所為證述，除反對該
      項供述具有證據能力之一方，已釋明「顯有不可信之情況
      」之理由外，皆得為證據。
   2、經查：證人沈宴姿於97年3 月26日、證人陳淵宏於同年5
      月1 日、同年6 月4 日、證人林衍蓁於同年5 月1 日、證
      人林怡君於同年6 月17日、證人陳建廷於同年6 月17日、
      同年11月4 日及證人許皓宜於同年6 月17日偵查中，均係
      以證人之身分，經檢察官告以具結之義務及偽證之處罰，
      經其等具結，而於負擔偽證罪之處罰心理下所為，均係經
      以具結擔保其證述之真實性。又證人沈宴姿於97年3 月26
      日、證人陳淵宏於同年5 月1 日、同年6 月4 日、證人林
      衍蓁於同年5 月1 日、證人林怡君於同年6 月17日、證人
      陳建廷於同年6 月17日、同年11月4 日及證人許皓宜於同
      年6 月17日偵查中，並無證據顯示係遭受強暴、脅迫、詐
      欺、利誘等外力干擾情形，或在影響其等心理狀況致妨礙
      其自由陳述等顯不可信之情況下所為。從而，證人沈宴姿
      於97年3 月26日、證人陳淵宏於同年5 月1 日、同年6 月
      4 日、證人林衍蓁於同年5 月1 日、證人林怡君於同年6
      月17日、證人陳建廷於同年6 月17日、同年11月4 日及證
      人許皓宜於同年6 月17日偵查中向檢察官所為之陳述，既
      無顯不可信之情況，依上開說明，自均有證據能力。
   3、辯護人雖以證人沈宴姿於97年3 月26日偵查中向檢察官所
      為之陳述，有顯不可信之情況，認無證據能力。按所謂「
      顯有不可信之情況」之判斷，純屬證據能力之審查，無關
      乎證據證明力之衡量。有無「顯不可信之情況」，應就偵
      查筆錄製作當時，被告以外之人陳述之外在環境及情況等
      客觀事實加以觀察或比較，依無證據能力即不生證據證明
      力之原則，自不容就被告以外之人之陳述，先為實質之價
      值判斷後，再據以逆向推論其證據能力；又刑事訴訟法第
      159 條之1 第2 項之傳聞法則例外，僅於例外顯有不可信
      之情況，始否定其為證據。故使用此項證據者，無庸就該
      例外之不存在先為舉證，而反對使用者，則應就其主張有
      此例外之情形為「釋明」（最高法院97年度臺上字第2984
      號判決參照）。又所謂顯有不可信之情況，應審酌被告以
      外之人於陳述時之外在環境及情況，例如陳述時之心理狀
      況、有無受到外力干擾等，以為判斷之依據（最高法院97
      年度臺上字第1655號判決參照）。經查，辯護人於本院準
      備程序及審理期日，並未就證人沈宴姿於97年3 月26日偵
      查筆錄製作當時，其陳述時之外在環境及情況，有何顯不
      信之狀況有所釋明，反以證人沈宴姿於該期日偵查中向檢
      察官所為之陳述先為實質之價值判斷後，再據以逆向推論
      其於該期日偵查中向檢察官所為之陳述並無證據能力，揆
      諸前開說明，自屬無據，當無從遽論證人沈宴姿於該期日
      偵查中向檢察官所為之陳述，有何顯不可信之狀況。再按
      書記官於製作筆錄時，將受訊問人談話之真意妥適表現記
      載於筆錄上，並無不可，故錄影帶聲音與筆錄之記載，於
      無關連性之細節稍有出入，乃屬當然，其相符部分仍具證
      據能力，得採為判斷事實之依據（最高法院88年度臺上字
      第5762號判決、92年度臺上字第3807號判決）。經查，證
      人沈宴姿於97年3 月26日偵查中曾向檢察官陳稱其不知本
      案電腦原始密碼為何等語，未經記載於該期日之偵訊筆錄
      乙情，業經本院於99年10月5 日準備程序期日勘驗屬實（
      詳本院卷二第173 頁正面）。然證人沈宴姿該段陳述漏未
      記載，並不影響其他筆錄相符部分之證據能力，辯護人以
      書記官漏未記載該段筆錄，即認證人沈宴姿該日陳述之內
      容並無證據能力云云，應非可採。
   4、辯護人再以證人沈宴姿於97年3 月26日、證人陳淵宏於同
      年5 月1 日、證人林怡君、陳建廷於同年6 月17日偵查中
      向檢察官所為之陳述，均屬其等個人意見或推測之詞，認
      均無證據能力。然按供述證據，依其內容性質之不同，可
      分為體驗供述與意見供述。前者，係指就個人感官知覺作
      用直接體驗之客觀事實而為陳述，屬於「人證」之證據方
      法，因證人就其親身體驗事實所為之陳述具有不可替代性
      ，依法自有證據能力。後者，則係指就某種事項陳述其個
      人主觀上所為之判斷意見（即「意見證據」），因非以個
      人經歷體驗之事實為基礎，為避免流於個人主觀偏見與錯
      誤臆測之危險，自無證據能力。是刑事訴訟法第160 條規
      定：「證人之個人意見或推測之詞，除以實際經驗為基礎
      者外，不得作為證據。」惟若證人以其直接體驗之事實為
      基礎，所為之意見或推測，而具備客觀性、不可替代性者
      ，因並非單純之意見或推測，自可容許為判斷依據（最高
      法院93年度臺上字第3569號、95年度臺上字第1367號、95
      年度臺上字第2268號、97年度臺上字第6288號判決參照）
      。經查，證人沈宴姿於97年3 月26日偵查中，係以其認知
      本案電腦係被告專用，又其發現被告離職後，本案電腦無
      法開啟，經聯繫證人陳淵宏以管理者身分始登入該電腦等
      事實為基礎，據以認定被告已更改該電腦之密碼；證人陳
      淵宏於同年5 月1 日於偵查中，係以其任職告訴人學校電
      算中心，於職務上知悉之事實，認定電算中心有配發專用
      電腦及被告處理之文件是否需上傳中央伺服器，且因其於
      本案案發之初，協助處理本案電腦，因而知悉本案電腦之
      密碼業經修改；證人林怡君、陳建廷於同年6 月17日偵查
      中，關於其等辦公地點、被告辦公地點，其等有無本案電
      腦密碼及有無使用該電腦等節，均係就其等直接體驗之客
      觀事實而為陳述。其等於該日偵查中雖均稱在被告任職告
      訴人學校期間並未在關渡校區資源教室工作等語，亦無從
      逕行推論其等從未進入資源教室或其等均未目睹被告使用
      本案電腦。辯護人據此認定證人陳建廷、林怡君該期日所
      述為推測之詞，應不可採。至證人陳建廷於該期日偵查中
      證稱本案電腦係被告專用乙節，亦係基於其認定本案電腦
      所在係被告座位，其與林怡君均未使用，亦未見過他人使
      用等事實作為推論基礎。是其於上開偵訊期日向檢察官所
      為之陳述，均係以其等直接體驗之事實為基礎，所為陳述
      或意見表達，就其等意見供述部分，因具備客觀性、不可
      替代性者，揆諸前開說明，自可容許為判斷依據。
   5、辯護人另以證人陳淵宏、林衍蓁於97年5 月1 日偵查中，
      因無錄音、錄影，並無證據能力云云。然刑事訴訟法第10
      0 條之1 、第100 條之2 準用第100 條之1 等規定，係刑
      事立法者針對法官、檢察官於訊問被告，司法警察官或司
      法警察於詢問犯罪嫌疑人時，為建立詢問筆錄之公信力，
      並擔保詢問之合法正當，及筆錄所載內容與其陳述相符之
      目的性考量，課以國家偵、審或調查機關附加錄音、錄影
      義務負擔之規定。是否錄影，得就其有無必要性作考量；
      全程同步錄音，則無裁量餘地。並於同法第100 條之1 第
      2 項規定，筆錄所載之陳述與錄音或錄影之內容不符者，
      對該不符部分之筆錄，賦予證據使用禁止之法效，排除其
      證據能力。並第44條之1 第1 項規定「審判期日應全程錄
      音，必要時，並得全程錄影」之規定。刑事訴訟法對於證
      人於審判中為陳述，依上開規定雖應予錄音或錄影。然於
      司法警察詢問或檢察官訊問證人時，則無必須錄音或錄影
      之明文，是尚難僅因司法警察於詢問或檢察官於訊問證人
      時，未全程連續錄音或錄影，即謂其所取得之供述筆錄為
      違背法定程序，或得逕認其為無證據能力（最高法院99年
      度臺上字第6008號判決要旨參照）。經查，證人陳淵宏、
      林衍蓁於97年5 月1 日偵查中之偵訊光碟因故無法開啟乙
      情，業經本院於準備程序期日當庭勘驗屬實（詳本院卷二
      第173 頁正面），然並無從逕行推論該期日並未全程錄音
      、錄影。且縱認檢察官於97年5 月1 日訊問證人陳淵宏、
      林衍蓁時未全程連續錄音或錄影，揆諸前開說明，亦不得
      逕謂其為無證據能力。
（四）證人陳淵宏於本院100年5月5日審理時之證述：
      按鑑定，係由選任之鑑定人或囑託之鑑定機構，除憑藉其
      特別知識經驗，就特定物（書）證加以鑑（檢）驗外，並
      得就無關親身經歷之待鑑事項，僅依憑其特別知識經驗（
      包括技術、訓練、教育、能力等專業資格）而陳述或報告
      其專業意見；人證，則由證人憑據其感官知覺之親身經歷
      ，陳述其所見所聞之過往事實。前者，係就某特定事物依
      法陳述其專業意見，以供法院審判之參酌依據，具有可替
      代性；後者，因係陳述自己親身見聞之過往事實，故無替
      代性。二者雖同屬人的證據方法，但仍有本質上之差異。
      而英美法上憑其專業知識、技術等專家資格就待證事項陳
      述證人意見之專家證人，則為我國刑事訴訟法所不採，析
      其依憑特別知識經驗而陳述或報告其專業意見之本質以觀
      ，亦屬我國刑事訴訟法上鑑定之範疇，自應適用鑑定之規
      定。至依特別知識得知親身經歷已往事實之鑑定證人，因
      有其不可替代之特性，故刑事訴訟法第210 條明定應適用
      關於人證之規定（最高法院97年度臺上字第4697號判決要
      旨參照）。查辯護人指摘證人陳淵宏於本院100 年5 月5
      日審理時，關於筆錄第5 頁第15行至第25行、第6 頁第8
      行至第23行、第6 頁第28行至第7 頁第4 行，非屬證人適
      格云云。經查，證人陳淵宏於本院審理時，其中屬證人陳
      淵宏依憑特別知識經驗而陳述或報告其專業意見者，因其
      非以鑑定人身分而為陳述，揆諸前開說明，應無證據能力
      ；然就其依特別知識得知親身經歷已往事實之陳述，適用
      人證之規定，揆諸前開說明，應有證據能力。
（五）電腦登入擷取畫面：
      按所謂證據能力，係指證據得提出於法庭調查，以供作認
      定犯罪事實之用，所應具備之資格；此項資格必須證據與
      待證事實具有自然關聯性，符合法定程式，且未受法律之
      禁止或排除，始能具備（司法院大法官會議釋字第582 號
      理由書參照）。另按刑事訴訟法上所謂認定犯罪事實之證
      據，係指足以證明被告確有犯罪行為之積極證據而言，該
      項證據必須適合於被告犯罪事實之認定，亦即必須與犯罪
      事實存在具有相當關聯性者，始得採為斷罪之資料（最高
      法院97年度臺上字第3178號判決參照）。經查，電腦登入
      擷取畫面係告訴人學校就本案電腦開機後所為畫面擷取，
      畫面上Netask帳號為「S301」，係被告之帳號乙情，業經
      證人陳淵宏於本院審理時證述甚詳（詳本院卷四第69頁反
      面），並有告訴人學校人事資料卡及被告出勤作業/ 出勤
      紀錄查詢各1 份在卷可查（詳偵卷第66頁、第67頁）。另
      上開電腦畫面顯示該電腦儲存之文件內容亦有「覆王輔導
      員.doc」之內容，是該電腦登入擷取畫面顯係本案電腦之
      登入畫面甚明，則該電腦登入擷取畫面自與本案犯罪事實
      存在具有相關關聯性，揆諸前開說明，自有證據能力。
（六）其餘供述證據之證據能力：
      按被告以外之人於審判外之陳述，雖不符刑事訴訟法第15
      9 條之1 至第159 條之4 之規定，而經當事人於審判程序
      同意作為證據，法院審酌該言詞陳述或書面陳述作成時之
      情況，認為適當者，亦得為證據；當事人、代理人或辯護
      人於法院調查證據時，知有同法第159 條第1 項不得為證
      據之情形，而未於言詞辯論終結前聲明異議者，視為有前
      項之同意，同法第159 條之5 亦有明文。查本案公訴人、
      被告及辯護人於本院調查證據時，除如前所述外，對於本
      院下列採為判斷依據之各項供述證據之證據能力，均知有
      不得為證據之情形，俱未於本院言詞辯論終結前聲明異議
      。本院審酌該等證據之取得過程並無瑕疵，與本案待證事
      實間復具有相當之關聯性，以之為本案證據並無不當，應
      認均有證據能力，而得採為本案判斷之基礎。
二、認定犯罪事實所憑之證據及理由：
    訊據被告於本院審理時，固坦承其自96年9 月1 日起任職於
    告訴人馬偕護專（下稱告訴人學校），同年月3 日起正式到
    職，為告訴人學校學輔中心專任輔導員，平日偶會在告訴人
    學校關渡校區資源教室以本案電腦辦公，嗣於同年11月3 日
    最後1 次登入本案電腦，並於翌日離職等事實，惟矢口否認
    有何妨害電腦使用之犯行，辯稱其並未刪除如附表1 編號12
    、13所示之電磁紀錄，本案電腦並非其專用，密碼亦係他人
    所知悉，應係他人使用本案電腦刪除上開電磁紀錄云云。辯
    護人則以：被告客觀上並無刪除本案電腦電磁紀錄之行為，
    該電腦並非被告專用，仍有他人使用，亦有他人知悉該電腦
    密碼，不能排除係他人刪除，且被告主觀上亦無刪除該電腦
    電磁紀錄之犯意及動機，況本案電磁紀錄縱遭刪除，客觀上
    不會對告訴人學校產生具體之損害，而檢察官亦未舉證證明
    被告刪除本案電磁紀錄之時間，復未舉證證明本案行為次數
    云云為被告辯護。經查：
（一）被告自96年9 月1 日起任職於告訴人學校，惟因同年月1
      、2 日係假日，是其自同年月3 日起到職，為告訴人學校
      學輔中心專任輔導員，平日常用告訴人學校設於關渡校區
      學生輔導中心、資源教室及三芝校區學生輔導中心之3 部
      電腦，嗣於同年11月3 日最後1 次登入告訴人學校關渡校
      區資源教室之本案電腦，嗣於同年11月4 日離職等情，業
      經被告於警詢時供認不諱【詳臺灣板橋地方法院檢察署97
      年度偵字第8153號偵查卷宗（下稱偵卷）第7 頁】，核與
      證人陳秀玲於97年3 月12日、證人沈宴姿於同年月26日偵
      查中證述之情節相符（詳偵卷第73頁、第105 頁），並有
      告訴人學校人事資料卡1 紙、出勤作業/ 出勤紀錄查詢1
      份及告訴人學校資源教室相片3 張在卷可查（詳偵卷第66
      頁至第68頁、第154 頁至第156 頁）。從而，此部分事實
      應堪認定。
（二）次查，本案電腦係被告專用，需輸入密碼始可登入該電腦
      ，該密碼已非原始密碼「USER」等節，業經被告於97年6
      月4 日偵查中供陳：伊曾在本案電腦所在位置坐過等語不
      諱（詳偵卷第150 頁）。證人陳秀玲於97年3 月12日偵查
      中亦結證稱：配屬被告的電腦、帳號、密碼係專屬被告使
      用，設於關渡校區資源教室之本案電腦確實只有被告使用
      ，且被告有自己變更密碼過等語（詳偵卷第73頁、第74頁
      ）；證人沈宴姿於97年3 月26日偵查中及本院審理時結證
      稱：當時伊代理學輔中心主任，被告上班的地點係在資源
      教室，本案的電腦就是由被告專用，因為學輔中心輔導員
      所使用的電腦可能會有一些機密文件，他們所使用之電腦
      不能共同使用，不會開放給別人使用，林衍蓁也曾告訴伊
      ，本案電腦係被告在用，一般學校新進人員到職後，電算
      中心會發給原始的密碼，11月份被告離職後，學輔中心有
      一些活動要辦，被告離職前沒有辦移交，伊打電話給被告
      母親，請被告跟伊聯絡，嗣被告於96年11月5 日跟伊聯絡
      ，伊請被告將資料給伊，被告說等學校給她薪水，她才要
      給伊紙本的資料，因為學校的活動即將舉辦，伊很緊張，
      且被告所持有學生輔導資料相當重要，伊就進行了解，想
      從她的電腦找資料，結果伊沒辦法以原始密碼開啟被告的
      電腦，該電腦之密碼業經變更，伊請電算中心的陳淵宏幫
      忙，他才以管理者身分進入被告的電腦，把電腦打開等語
      （詳偵卷第105 頁、第106 頁、本院卷六第47頁反面、第
      48頁正面、第52頁反面）；證人林衍蓁於97年5 月1 日偵
      查中及本院審理時證稱：告訴人學校有配發每個職員1人1
      臺電腦，伊等不可以使用被告的電腦，因為伊等沒有該電
      腦的密碼，被告主要辦公的地點係在1 樓資源教室，各人
      有個人使用的電腦，連工讀生也會有學生使用的電腦，被
      告在職期間使用的電腦不會被他人使用，電腦都會設定密
      碼，被告離職後，伊等要登入被告使用的電腦，發現無法
      登入等語（詳偵卷第137 頁、本院卷六第207 頁正面）；
      證人陳淵宏於97年5 月1 日偵查中及本院審理時證稱：告
      訴人學校就行政人員均有配發專用電腦，被告也有，被告
      自己有設定自己的專用密碼，因為第一次配發電腦時，會
      透過伊分配帳號、密碼，預設時帳號、密碼均相同，學校
      有宣導請行政人員更改帳號與密碼，但是並非強制，行政
      人員離職時，電算中心人員不會檢查離職人員所保管之電
      腦，交接時係由前手交接，並沒有重新配分帳號、密碼，
      伊於96年11月6 日經沈宴姿通知，前往資源教室處理，沈
      宴姿請伊確認該可否登入本案電腦，伊使用原本預設之帳
      號、密碼「USER」，發現無法登入，沈宴姿說該電腦係被
      告在用，據伊了解，本案電腦於被告在職期間，係由被告
      專用，因為每位行政人員都有1 臺專用的辦公電腦，也會
      有固定的辦公位置，電腦都是直接放在辦公位置上等語（
      詳偵卷第137 頁、本院卷四第65頁反面、第66頁正面、第
      67頁正面、第68頁正面、第71頁正面）；證人許皓宜於97
      年6 月17日偵查中結證稱：每個人都有自己的位置，除非
      經過被告同意，別人不會去動她的電腦等語（詳偵卷第16
      2 頁）；以及證人陳建廷於97年6 月17日偵查中證稱：被
      告座位上的電腦係她自己使用，因為那是她的位置，而且
      那臺電腦伊等沒用過，也沒有看過他人使用等語甚詳（詳
      偵卷第160 頁）。另證人陳建廷、林怡君於被告在告訴人
      學校任職期間，並未在關渡校區資源教室工作或待一陣子
      等情，亦經其等於97年6 月17日偵查中證述甚詳，其等該
      段陳述雖未經記載於筆錄，惟經本院於準備程序勘驗該期
      日偵訊筆錄查明屬實（詳本院卷四第5 頁正面）。又告訴
      人學校電算中心曾於96年12月12日存出96年10月29日至同
      年11月3 日電子郵件伺服器日誌，查明96年10月29日至同
      年11月3 日，除被告外，並無他人使用本案電腦登入告訴
      人學校電子郵件伺服器乙節，亦有告訴人學校100 年10月
      8 日馬專學字第1000006860號函暨電子郵件伺服器日誌1
      份附卷足參（詳本院卷六第152 頁至第193 頁）。且查，
      證人陳淵宏以管理者身分登入該電腦後，該電腦「桌面」
      顯示「NETASKN 」之帳號係「S301」，適足以證明證人陳
      淵宏以管理者身分登入該電腦前，最後使用該電腦之人係
      帳號「S301」之被告等情，亦經證人陳淵宏於本院審理時
      證述明確（詳本院卷四第69頁反面）。此外，另有告訴人
      學校財產總覽清冊、財產移轉申請單及分機明細帳各1 紙
      在卷可查（詳偵卷第112 頁至第114 頁）。而證人即被告
      前手（專任輔導員）呂依真於本院審理時雖稱：伊任職告
      訴人學校時，在資源教室及地下一樓的學輔中心都有辦公
      室，也都有業務上使用的電腦，伊在資源教室供伊業務使
      用的電腦應該不算是個人專用，有時學生、工讀生也可使
      用，伊離職前學務主任也有開啟開電腦看裡面的檔案等語
      （詳本院卷五第20頁反面、第21頁正面）。然其於本院審
      理時亦稱：伊使用資源教室供伊業務使用的電腦時，好像
      有一段時間要使用帳號、密碼，該期間學生、工讀生要使
      用該電腦，都是在伊有業務上工作的時候，該電腦已經由
      伊開啟的狀態，且須經伊同意始能使用，他人應該不知道
      該電腦之帳號、密碼等語甚明（詳本院卷六第21頁正面）
      。從而，證人呂依真在職期間，雖有他人使用本案電腦之
      情形，然均係經證人呂依真同意始可為之。被告所指可能
      使用本案電腦之人既均已否認為之，自無從僅憑被告前手
      呂依真使用本案電腦之情形，逕認被告在職期間他人亦可
      任意自由使用本案電腦。是被告任職告訴人學校學輔中心
      專任輔導員期間，該設於資源教室之本案電腦應係由被告
      專用甚明。
（三）再者，如附表1 所示檔案除如附表1 編號27所示外（詳下
      述），原均存檔在本案電腦中，其中如附表1 編號6 所示
      檔案最後修改日期為96年10月26日，嗣被告於同年11月4
      日離職後，證人沈宴姿檢視本案電腦後，發覺無法以原始
      密碼登入，遂聯繫證人陳淵宏以管理者身分登入後，發覺
      如附表1 所示檔案均已滅失，隨即報警處理等情，業經證
      人陳秀玲於97年3 月12日偵查中結證稱：刪除資料時間確
      實是在被告在職期間等語（詳偵卷第74頁）；證人陳淵宏
      於本院審理時證稱：伊登入該電腦後，發現除了C 槽的一
      些應用程式，例如「我的電腦」、「網路芳鄰」等外，其
      他皆沒有資料等語甚明（詳本院卷四第65頁反面）。證人
      即內政部警政署刑事警察局警員施並承於本院審理時亦結
      證稱：伊是去查看有無刪除檔案紀錄，查詢的結果確實有
      檔案遭刪除的情形，伊以FinalData 軟體回復，再以另存
      新檔的方式另外建立檔案，該檔案顯示的建立時間是伊另
      存新檔的時間，但是最後修改日期還是各該檔案原先最後
      修改的時間，所以回復檔案後，可以由最後修改時間看出
      檔案存在時間等語甚詳（詳本院卷六第25頁反面、第26頁
      正面）。此外，並有還原資料目錄、使用FinalData 還原
      軟體找出遭刪除資料列印本各1 份及本案電腦登入畫面1
      紙在卷可稽（詳偵卷第12頁至第22頁、第32頁至第36頁、
      第88頁）。另查，被告將其於即將離職之際製作之「學生
      心理衛生初級預防--新生人際關係活動計畫書（馬階）96
      11.pdf」、「實施現況調查表（兩性友善工作環境）--馬
      偕.pdf」及「實施現況調查表（身心健康部分）--馬偕.p
      df」等檔案資料攜離辦公處所，嗣於證人沈宴姿遍尋不著
      上開檔案，始經聯繫被告後，由被告於96年11月8 日將上
      開檔案寄交告訴人學校學務處主任沈宴姿、人事室主任彭
      碧智及秘書室主任李美玉等情，業經證人沈宴姿於偵查中
      證述甚詳（詳偵卷第105 頁、第106 頁）。被告於警詢時
      亦不否認其係於離職後始將上開檔案寄交告訴人學校主管
      等語（詳偵卷第8 頁、第9 頁），並有被告寄發之電子郵
      件暨附加檔案列印紙本1 份在卷可查（詳偵卷第10頁、第
      11頁、第50頁、第50頁至第65頁）。另被告於96年10月19
      日提出離職申請書，依學校職員、工友服務聘約第8 條之
      規定，需扣抵2 個月薪資乙情，業經被告於警詢時陳稱：
      「做兩個月沒拿到薪水」等語甚詳（詳偵卷第9 頁），另
      有馬偕醫護管理專科學校職員、工友服務聘約在卷可查（
      詳偵卷第87頁）。又被告因不滿告訴人學校依學校職員、
      工友服務聘約第8 條之規定扣抵2 個月薪資，因而扣留其
      職務上製作之「學生心理衛生初級預防--新生人際關係活
      動計畫書（馬階）9611.pdf」、「實施現況調查表（兩性
      友善工作環境）--馬偕.pdf」及「實施現況調查表（身心
      健康部分）--馬偕.pdf」等文書資料乙節，亦經證人沈宴
      姿於97年3 月26日偵查中結證稱：11月份被告離職後，學
      輔中心有一些活動要辦，被告離職前沒有辦移交，伊打電
      話給被告母親，請被告跟伊聯絡，嗣被告於96年11月5 日
      跟伊聯絡，伊請被告將資料給伊，被告說等學校給她薪水
      ，她才要給伊紙本的資料等語甚詳（詳偵卷第105 頁、第
      106 頁）。證人吳玉敏於本院審理時亦稱：伊不清楚被告
      離職之確切原因，好像是因為當初談的任職條件不符等語
      （詳本院卷四第76頁反面）。益徵被告確有因遭扣抵2 個
      月薪資而有刪除上開電磁紀錄之強烈動機甚明。且查，如
      附表1 編號6 所示之檔案最後修改日期為96年10月26日，
      有使用FinalData 還原軟體找出遭刪除資料1 份在卷可查
      （詳偵卷第27頁至第30頁）。而被告自96年10月26日起至
      其離職時止，尚於96年10月26日、同年月29日及同年11月
      3 日到校，此為被告所不爭執（詳本院卷四第50頁），並
      有被告請假紀錄1 份在卷可查（詳偵卷第183 頁）。則本
      案電腦既係被告專用，又係於被告離職後旋即發現本案電
      腦中如附表1 所示之檔案（除如附表1 編號27所示外）已
      遭刪除，被告復有刪除上開電磁紀錄之動機，已如前述。
      是如附表1 所示之電磁紀錄（除如附表1 編號27所示外）
      應係被告於96年10月26日起至同年11月3 日止最後使用本
      案電腦間某時所無故刪除者甚明。
（四）又按刑法第359 條所規定致生損害於公眾或他人，必須行
      為人無故取得、刪除或變更他人電腦或其相關設備之電磁
      紀錄，已對公眾或他人產生具體損害為必要（最高法院10
      0 年度臺上字第3357號、100 年度臺上字第52號、98年度
      臺上字第3015號判決參照）。另查我國刑法第323 條原規
      定為：「電氣關於本章之罪，以動產論」；其後，於86年
      10月8 日修正公布為：「電能、熱能及其他能量或電磁紀
      錄，關於本章之罪，以動產論」；嗣後，再於92年6 月25
      日修正公布為：「電氣、熱能及其他能量，關於本章之罪
      ，以動產論」，本次修法時立法理由載明為：「本條係86
      年10月8 日修正時，為規範部分電腦犯罪，增列電磁紀錄
      以動產論之規定，使電磁紀錄亦成為竊盜罪之行為客體。
      惟學界及實務界向認為：刑法上所稱之竊盜，須符合破壞
      他人持有、建立自己持有之要件，而電磁紀錄具有可複製
      性，此與電能、熱能或其他能量經使用後即消耗殆盡之特
      性不同；且行為人於建立自己持有時，未必會同時破壞他
      人對該電磁紀錄之持有。因此將電磁紀錄竊盜納入竊盜罪
      章規範，與刑法傳統之竊盜罪構成要件有所扞格。為因應
      電磁紀錄之可複製性，並期使電腦及網路犯罪規範體系更
      為完整，爰將本條有關電磁紀錄部分修正刪除，將竊取電
      磁紀錄之行為改納入新增之妨害電腦使用罪章中規範。」
      92年新增之刑法第359 條即明定：「無故取得、刪除或變
      更他人電腦或其相關設備之電磁紀錄，致生損害於公眾或
      他人者，處5 年以下有期徒刑、拘役或科或併科20萬元以
      下罰金」。該條之立法意旨載明為：「電腦已成為今日日
      常生活之重要工具，民眾對電腦之依賴性與日俱增，若電
      腦中之重要資訊遭到取得、刪除或變更，將導致電腦使用
      人之重大損害，鑒於世界先進國家立法例對於此種行為亦
      有處罰之規定，爰增訂本條。」是本條犯罪之成立以對公
      眾或他人產生具體之損害為必要，然本項法益在於維持電
      子化財產秩序，並不以實際經濟上之損害為限。經查：如
      附表1 編號12、13所示檔案內容，業經證人施並承以Fina
      lData 軟體還原，其中如附表1 編號12所示檔案，係就告
      訴人學校96學年度第1 學期在學人數、96年10月26日演講
      人數進行統計所完成之統計表，以及在學已註冊學生之學
      號、姓名及班級資料，該統計表右側，並就相關資料進行
      統計，臚列統計後數字登載於畫面右側；另如附表1 編號
      13所示之檔案，則係告訴人學校96年第1 學期各班級新生
      人數統計資料及新生基本資料等節，有上開檔案電磁紀錄
      之還原資料紙本1 份在卷可查（詳本院卷五第105 頁至第
      174 頁）。又如附表1 編號12所示檔案內容，係告訴人學
      校註冊組因應學輔中心需求，以96年9 月20日為基準點，
      統計自各導師回報之已註冊資料，因時間點不同而有不同
      之統計結果，目前告訴人學校註冊組電腦內並無相同檔名
      與相同內容之檔案存檔乙情，有告訴人學校100 年4 月28
      日馬專教字第1000002867號函1 紙在卷可查（詳本院卷四
      第102 頁）。另如附表1 編號13所示檔案，係告訴人學校
      註冊組當時因應使用單位需求，自告訴人資料庫中節錄使
      用單位所需要之檔案，該檔案以電子型式傳送使用單位，
      使用單位可依自己需要再編輯，目前註冊組並無相同檔名
      與相同內容之電子檔案與紙本留存乙節，亦有告訴人學校
      100 年4 月28日馬專教字第1000002865號函1 紙附卷足參
      （詳本院卷四第104 頁）。至證人呂依真於本院審理時雖
      稱：通常如附表1 編號12這種人數統計，直接跟教務處拿
      就可以了等語（詳本院卷六第22頁反面）。然證人呂依真
      於本院審理時亦稱：伊無法確認如附表1 編號12所示之檔
      案資料與向教務處索取之在學人數統計表格式是否相同等
      語甚詳（詳本院卷六第22頁反面）。是如附表1 編號12、
      13所示檔案，應係被告所屬學輔中心向告訴人學校教務處
      註冊組索取，經教務處註冊組就學輔中心需求進行資料擷
      取後交付，乃針對96學年度在學及新生名單進行統計而成
      ，係供學輔中心執行輔導業務使用。另被告在告訴人學校
      擔任專任輔導員，負責心理衛生推廣相關工作，學生心理
      輔導亦係由被告負責乙節，為被告所不爭執（詳本院卷一
      第10 2頁），核與證人沈宴姿於本院審理時證述之情節相
      符（詳本院卷六第48頁反面），並有告訴人學校學輔中心
      暨資源教室職務分配表（96學年度）1 份在卷可查（詳本
      院卷一第136 頁、第137 頁）。被告於本院審理時亦自承
      如附表1 編號12所示電磁紀錄亦會用於安排活動場地與場
      次之參考，因為當時伊工作常請假，所以帶回家在家裡處
      理等語（詳本院卷一第102 頁、卷六第231 頁正面）。從
      而，如附表1 編號12、13所示檔案確係被告進行輔導業務
      所需，以便告訴人學校就在學學生及新生執行輔導業務，
      具有促進告訴人學校學生心理健康之目的。且上開目的之
      達成，非賴紀錄完整之學生資料及統計資訊，並妥為留存
      ，俾日後持續查考、追蹤不可。是如附表1 編號12、13所
      示之電磁資料，非但提供完整之學生資料，並俾利學輔中
      心因應需求再為編輯、使用，且如附表1 編號12所示檔案
      畫面右側之統計資料，亦應係因應相關目的所為，上開檔
      案內容為被告離職時，應與後手交接之資料。而告訴人學
      校中央伺服器無從查詢如附表1 編號12、13所示檔案資料
      乙節，亦有告訴人學校100 年5 月3 日馬專圖資字第1000
      002992號函1 紙在卷可查（詳本院卷四第111 頁）。從而
      ，被告刪除該部分電磁紀錄之舉，使接手其職務之人無從
      立刻查考、追蹤告訴人學校輔導業務之進行及學生相關詳
      細資料，且無法即時與被告已完成或進行中之學生輔導資
      料進行接軌延續，以便進行日後之追蹤，顯已致生損害於
      告訴人學校關於學生輔導業務之順利進行甚明。
（五）被告雖以前揭情詞置辯，然查：
   1、被告雖辯稱本案電腦非其專用，該電腦之電磁紀錄可能係
      其任職期間，遭同為使用該電腦之他人刪除云云。然本案
      電腦係被告專用乙節，業如前述。另證人林衍蓁於97年5
      月1 日偵查中及本院審理時亦稱：僅伊與被告在資源教室
      辦公，伊上班期間，沒有看過除了被告以外之人使用本案
      電腦等語甚詳（詳偵卷第137 頁、本院卷六第210 頁反面
      ）。另證人陳建廷、林怡君亦非在資源教室工作乙情，亦
      經其等於偵查中證述甚詳，並經本院勘驗97年6 月17日偵
      查光碟查明屬實（詳本院卷四第5 頁）。是被告辯稱其任
      職期間，另有他人使用本案電腦辦公云云，應有可疑。另
      被告辯稱：伊會將密碼告知其他同事云云，亦為證人林衍
      蓁、陳建廷及林怡君所否認（詳偵卷第137 頁、第160 頁
      ）。證人沈宴姿於本院審理時亦稱：伊發現無法登入本案
      電腦，詢問林衍蓁，林衍蓁也說她不知道帳號、密碼等語
      甚詳（詳本院卷六第51頁反面）。是被告辯稱他人均知本
      案電腦密碼云云，亦非可採。況被告於偵查中先稱：本案
      電腦之密碼係陳建廷、林怡君告知云云（詳偵卷第150 頁
      ）；嗣於本院審理時又改稱：本案電腦之密碼係林衍蓁告
      知云云（詳本院卷一第89頁、卷六第228 頁反面）；另其
      於偵查中原稱：伊有變更過本案電腦之原始密碼，過1、2
      天就回復原始的密碼，大家都知道云云（詳偵卷第161 頁
      ）；嗣於本院審理時又改稱：伊修改後當日即再次修改回
      原來的密碼云云（詳本院卷一第74頁、卷六第48頁正面、
      第228 頁反面），前後所辯顯有不一，亦難遽信為真。至
      證人陳淵宏雖稱：平常有人在時，關渡校區資源教室任何
      人均可進出，下班時會有控管等語（詳本院卷四第68頁正
      面）。然查，本案並無證據顯示另有他人任意進入告訴人
      學校關渡校區被告座位，並具有相當之動機逕行刪除被告
      所專用之本案電腦內之電磁紀錄。且該電腦既係被告專用
      ，本案電腦內亦不乏被告私人建立之檔案資料，其於任職
      期間竟未發現該電腦內之檔案資料業經刪除而尋求協助，
      亦與一般事理未合。從而，被告辯稱其任職期間，另有他
      人使用本案電腦，如附表1 所示檔案並非伊刪除云云，應
      非可採。
   2、辯護人雖主張本案電腦於被告使用前、後，仍有他人使用
      ，無法排除係他人刪除本案電磁紀錄。經查，本案電腦於
      被告到職前，係由證人呂依真使用等情，業經證人陳淵宏
      、呂依真、沈宴姿於本院審理時證述甚詳（詳本院卷四第
      67頁正面、卷六第21頁正面、第48頁）。再者，證人呂依
      真係於96年7 月31日離職，實際上班到同年8 月3 日，之
      後持續兼課至同年月30日，完成離職手續為同年月29日等
      情，亦經證人沈宴姿於本院審理時證述甚詳（詳本院卷六
      第52頁反面），並有告訴人學校100 年10月19日馬專學字
      第1000007171號函1 紙附卷足參（詳本院卷六第150-1 頁
      ）。且證人呂依真離職後，被告承接業務前，並無他人使
      用該電腦乙情，亦經證人沈宴姿、林衍蓁於本院審理時證
      述甚詳（詳本院卷六第48頁、第207 頁反面）。而如附表
      1 編號8 至11所示電磁紀錄之最後修改日期確係在被告到
      職以前，有使用FinalData 還原軟體找出遭刪除資料1 份
      在卷可查（詳偵卷第27頁至第30頁）。然上開檔案內容確
      係被告向註冊組索取乙節，亦經被告於本院審理時供陳甚
      詳（詳本院卷六第229 頁反面）。而上開檔案之最後修改
      日期亦非當然為該檔案最後使用之日期，蓋使用該電磁紀
      錄之人若非就該檔案進行修改再予儲存，或另存新檔，該
      檔案之最後修改日期即不會隨之更新，此為吾人日常使用
      電腦設備所應知之事項。況除如附表1 編號8 至11所示外
      ，如附表1 所示其他檔案之最後修改日期均在被告任職期
      間，從而，當無從僅以上開少數檔案最後修改日期為被告
      到職前，逕認上開檔案並非被告刪除。另證人陳宴姿與被
      告聯繫後發覺異狀，檢視被告專用之本案電腦後發現無法
      開啟，旋聯繫證人陳淵宏以管理者身分登入該電腦，經證
      人陳淵宏以管理者身分登入後，發覺該電腦除部分應用程
      式外，其他資料均已滅失，當天證人陳淵宏即將該電腦搬
      到機房進行保存的動作，避免其他人碰觸該電腦，證人沈
      宴姿即報警處理，翌日證人即警員施並承即到場處理該電
      腦，並以Fina lData還原軟體掃描該電腦經刪除之電磁紀
      錄，有掃描到部分經刪除之電磁紀錄，經證人施並承列印
      表格並燒錄成光碟等情，亦經證人陳淵宏、施並承於本院
      審理時證述甚詳（詳本院卷四第65頁反面至第66頁正面、
      卷六第25頁反面至第26頁反面）。是本案電腦於經發覺有
      異後，旋報請警員施並承以FinalData 還原軟體還原經刪
      除之檔案，燒錄為光碟，從而，自可確定證人施並承於96
      年11月6 日到場以還原軟體還原本案電磁紀錄時，上開電
      磁紀錄業經刪除，斯時以前，該電腦僅有證人陳淵宏以管
      理者身分登入，並無他人使用。辯護人認本案電腦於被告
      離職後猶有他人使用云云，亦非可採。
   3、辯護人雖另以因電腦斷電、當機、中毒、因防毒軟體啟動
      而自動刪除遭感染中毒之檔案、微軟軟體內建自動刪除文
      書暫存檔或瀏覽網頁暫存檔之功能、管理者使用遠端操控
      軟體維修電腦而刪除遭感染中毒檔案或歷史紀錄更新後而
      覆蓋原本歷史紀錄、管理者使用遠端操控軟體維修電腦後
      ，未關閉遠端系統而不慎刪除檔案或遭駭客入侵、管理者
      利用權限直接進入電腦進行操控而不慎刪除檔案，因置放
      電腦空間不佳而致檔案消磁毀損等因素，均可造成本案電
      磁紀錄之毀損云云。然查：
 （1）本案電腦於被告離職前，並無斷電、當機之情形，業經證
      人陳淵宏於本院審理時證述甚詳（詳本院卷四第208 頁反
      面）。且鑑定人陳嘉榮於本院準備程序時亦稱：當機會導
      致檔案毀損，一般正在開啟的檔案會被毀損，電腦隱藏執
      行的檔案也會被瞬間當機所毀損，本案如附表1 所示檔案
      均為文字檔，如果是在開啟中當機或是尚在未存檔前當機
      ，即可能遭受毀損，惟同時46個檔案毀損很難，除非是該
      區塊硬碟有壞軌的情形，惟經伊以程式快速掃瞄後，並未
      發現本案電腦有壞軌之情形，斷電是較接近死當的情形，
      但是要造成46個檔案同時毀損，除非有壞軌的情形，但是
      本案電腦並無壞軌之情形，若是在未開啟文字檔之情形下
      ，不會發生瞬間當機而清空的情形等語甚明（詳本院卷二
      第174 頁、第176 頁正面）。是縱本案電腦當機或電源中
      斷，至多使編緝中之檔案因未存檔而流失，已存於電腦硬
      碟中之資料不致滅失，故若如附表1 之檔案，係因電腦無
      預警當機、斷電後而遭刪除，除非使用者係同時開啟如附
      表1 所示數檔案進行編輯，否則應無因電腦當機或斷電而
      遭全數刪除之情形。況若本案電磁紀錄係因電腦當機造成
      毀損，衡之常情，若檔案已先儲存於硬碟內，則無預警關
      機應不至於造成檔案毀損。反之，若在檔案編輯中尚未儲
      存之時，即因當機或無預警關機，則當機或無預警關機應
      係「同一短暫瞬間」，遺失之檔案之最後修改時間，應會
      呈現大量均在「同一短暫瞬間」之現象。惟如附表1 所示
      檔案係全部經刪除，各該檔案儲存於硬碟內之資料亦未留
      存，且其最後修改日期亦非一致，有上開檔案之最後修改
      日期可查。準此，當可排除如附表1 之檔案，係在電腦無
      預警當機、斷電所造成之毀損。
 （2）本案電腦確實裝設遠端桌面連線，經操作結果，本案電腦
      可在開機情況下，使用遠端桌面連線系統操作乙情，雖經
      鑑定人陳嘉榮於本院準備程序時陳述甚詳（詳本院卷二第
      173 頁反面）。然被告並未舉證證明告訴人學校有何使用
      遠端操控軟體或以管理者身分直接登入電腦，導致本案電
      磁紀錄遭刪除之情形。證人陳淵宏於本院審理時亦稱：伊
      於96年11月6 日以前未曾因本案電腦登入或其他問題做過
      處理，告訴人學校就行政人員的電腦不會特別去做設定，
      要使用遠端桌面連線，必須知道相關網路資料，例如IP、
      登入帳號密碼，且該電腦須開啟遠端桌面連線功能，伊等
      通常不會主動使用遠端操控使用者的電腦等語甚詳（詳本
      院卷四第66頁反面、第208 頁）。是辯護人以本案電腦可
      能係因管理者使用遠端操控軟體維修電腦而刪除遭感染中
      毒檔案或歷史紀錄更新後而覆蓋原本歷史紀錄、管理者使
      用遠端操控軟體維修電腦後，未關閉遠端系統而不慎刪除
      檔案或遭駭客入侵、管理者利用權限直接進入電腦進行操
      控而不慎刪除檔案，均非可採。
 （3）被告離職前後，告訴人學校網路、主機系統及本案電腦並
      無發生異常情形，亦無中毒情形等節，業經證人陳淵宏於
      本院審理時證述甚詳（詳本院卷四第207 頁正面、第208
      頁反面）。是辯護人主張本案電腦可能係中毒或因防毒軟
      體啟動而自動刪除遭感染中毒之檔案云云，亦屬無據。
 （4）鑑定人陳嘉榮於本院準備程序時亦稱：微軟軟體內建自動
      刪除文書暫存檔或瀏覽網頁暫存檔之功能要有人操作才有
      辦法執行，除非該電腦勾選自動執行，本案電腦使用IE6
      ，並無自動刪除功能等語（詳本院卷二第174 頁反面）。
      另證人陳淵宏於本院審理時亦稱：微軟軟體內建自動刪除
      文書暫存檔或瀏覽網頁暫存檔之功能，不會將所有檔案都
      刪除，因上次勘驗時，這些檔案都還在等語（詳本院卷四
      第208 頁反面）。故辯護人主張本案電腦可能係因微軟軟
      體內建自動刪除文書暫存檔或瀏覽網頁暫存檔之功能導致
      檔案毀損云云，當非可採。
 （5）辯護人所主張置放電腦空間不佳而致檔案消磁毀損，亦可
      造成本案電磁紀錄之毀損云云，然鑑定人陳嘉榮於本院準
      備程序時亦稱：電腦所在位置不佳，不會導致檔案被消磁
      或毀損，因為一般電腦殼會擋電磁撥波，若是環境潮濕應
      該是電子零件會氧化，跟檔案無關等語（詳本院卷二第
      174 頁反面），是亦可排除因本案電腦放置環境不佳而導
      致檔案毀損之情形。
   4、辯護人又以被告於96年11月3 日兩度登入中央伺服器，若
      有損害如附表1 所示之電磁紀錄，何需登入中央伺服器留
      下對己不利之證據，且被告倘有損害本案電磁紀錄之動機
      ，何需於96年11月8 日將「學生心理衛生初級預防--新生
      人際關係活動計畫書（馬階）9611.pdf」、「實施現況調
      查表（兩性友善工作環境）--馬偕.pdf」及「實施現況調
      查表（身心健康部分）--馬偕.pdf」等文書資料寄交證人
      沈宴姿等人云云為被告辯護。然查，被告係以扣留上開檔
      案方式，欲迫使告訴人學校支付薪資，業如前述，縱其事
      後寄回上開檔案，亦無礙於其之前確有刪除本案電磁紀錄
      動機之認定。另證人陳淵宏於本院審理時證稱：電腦一開
      機就自動連上學校網路，配發IP的紀錄會留下等語（詳本
      院卷四第72頁反面）。是被告登入本案電腦刪除電磁紀錄
      ，適因系統自動登入中央伺服器而留下紀錄所致，亦無足
      反證被告不會刻意登入中央伺服器留下不利證據之情節。
      況被告係自96年10月26日起至同年11月3 日間某時，刪除
      本案電磁紀錄乙情，亦如前述，自無從僅以被告並非故意
      於96年11月3 日登入中央伺服器留下紀錄云云，逕認被告
      沒有於上開時點中之某時登入本案電腦刪除電磁紀錄。
   5、綜上，被告上開所辯，均屬無據，均無從為有利被告之認
      定。
（六）綜上所述，被告本案犯行已堪認定，應依法論科。
三、論罪科刑：
（一）核被告所為，係犯刑法第359 條之無故刪除他人電腦之電
      磁紀錄致生損害於他人罪。又查，被告既否認刪除如附表
      1 編號12、13所示檔案內容，證人施並承於本院審理時亦
      稱：以FinalData 軟體並不能設定要找尋哪個期間被刪除
      的檔案，存在時間可以查得，但沒辦法知悉遭刪除的時間
      等語甚詳（詳本院卷六第25頁反面、第26頁正面）。從而
      ，本院窮科技之利器，亦無從得知被告刪除如附表1 編號
      12、13所示檔案之行為時間及次數。又以現今電腦功能，
      本可複選多數檔案再一次予以刪除，且如附表1 編號12、
      13 所 示檔案之類型又均係Microsoft Excel 工作表，有
      使用FinalData 還原軟體找出遭刪除資料在卷可查（詳偵
      一卷第32頁）。是本案應為有利被告之認定，認其係以一
      刪除行為，同時刪除如附表1 編號12、13所示檔案內容，
      僅論以一罪。辯護人徒以公訴人並未舉證證明被告刪除上
      開檔案之行為次數云云置辯，未慮及本案被告否認犯行，
      事後僅憑上開檔案遭刪除之結果，據以認定被告刪除上開
      檔案之行為數本有極限，其上開所辯，應非可採。
（二）公訴意旨雖另以：被告自96年10月22日起至同年11月4 日
      止間某時，在告訴人學校資源教室，擅將其於任職期間內
      修改儲存於上開其設定密碼保管專用電腦內如附表1 編號
      1 至11、14至46所示電磁紀錄刪除，足生損害於馬偕護專
      之利益，因認被告此部分所為，亦係涉犯刑法第359 條之
      妨害電腦使用罪嫌云云。然按刑法第359 條所規定「致生
      損害於公眾或他人」，必須行為人無故取得、刪除或變更
      他人電腦或其相關設備之電磁紀錄，已對公眾或他人產生
      具體損害為必要，如僅有發生損害之虞，或不生損害，即
      與該罪之犯罪構成要件不相符（最高法院100 年度臺上字
      第52號判決參照）。如附表1 編號1 至11、14至46所示檔
      案均係被告刪除乙節，業如前述，然查：
   1、如附表1 編號2 、16至22所示檔案文件，自檔名無從辨識
      檔案內容，雖被告予以刪除，亦無從認定對告訴人學校有
      何具體損失。如附表1 編號23所示檔案，係臺灣臨床心理
      學會線上個人繼續教育積分認定- 申請程序之網頁列印資
      料，有該檔案還原後之列印資料1 份在卷可查（詳本院卷
      五第175 頁至第181 頁），屬網路公開資訊，被告雖予刪
      除，無從認定對告訴人學校有何具體損失。另如附表1 編
      號27所示檔名，則非本案電腦原儲存之檔案，此觀證人施
      並承以FinalData 還原軟體還原之檔案名稱並無該檔名自
      明（詳偵卷第32頁至第47頁），自無從認定被告有何刪除
      該檔案之情形。再者，如附表1 編號6 、7 、31、32、35
      、36所示檔案，均係告訴人學校校內公告、網路擷取資料
      及政府機關制定之法規，有全國法規資料庫網頁列印紙本
      1 紙、如附表1 編號31、32所示檔案還原資料紙本各1 份
      在卷可查（詳偵卷第211 頁、本院卷五第182 頁至第188
      頁），顯屬公開之資訊，被告予以刪除，對告訴人學校亦
      無具體損失，自與刑法第359 條之構成要件不合。
   2、如附表1 編號1 、8 至11、24至26、39至41、44、45所示
      檔案部分，經查：
 （1）告訴人學校雖謂如附表1 編號1 所示檔案，係告訴人學校
      就劉姓學生懷孕事件之歷次輔導過程及該個案處理上應特
      別注意之事項，如附表1 編號8 、10、11所示檔案均係學
      輔中心就幼保科、妝管科及餐飲科新生進行96學年度心理
      健康篩檢結果及其分析資料，如附表1 編號9 所示檔案，
      係告訴人學校學輔中心針對96學年度在職專班新生之基本
      資料，進行統計整理完成之資料，如附表1 編號24至26所
      示檔案，係學輔中心就告訴人學校具體情形，依教育部版
      本再行修改所製作完成之流程，如附表1 編號39至41所示
      ，係告訴人學校學輔中心對於學生懷孕緊急事件，導師進
      行輔導之處理情形與回覆彙報資料、告訴人學校處理學生
      未婚懷孕事件，應遵守之輔導要點、流程及注意事項之再
      修正版本相關資料，如附表1 編號44、45所示檔案為告訴
      人學校學生證照名單表格填寫範例相關資料，及針對學生
      取得證照情形進行表列整理云云（詳原審卷第35頁至第37
      頁、本院卷一第39頁反面至第41頁反面、卷二第15頁反面
      至第17頁正面），惟俱為被告所否認，辯稱如附表1 編號
      1 、24至26、39至41所示檔案，均係被告協助提供相關規
      定及紀錄表格，供4 年2 班老師通報該班學生懷孕生子案
      例給教育部，而自教育部網站下載，另存新檔後，提供該
      班老師，僅為一般性規定與空白表格，如附表1 編號8 至
      11所示檔案係其因業務需求，請教務處註冊組提供之學生
      資料，如附表1 編號44、45所示檔案係其因好奇，瀏覽教
      育部委託雲林科技大學建置之全國技專校院校務基本資料
      庫，擷取部分內容更改檔名所儲存之資料等語（詳本院卷
      一第98頁至第111 頁、卷四第25頁至第45頁）。是上開檔
      案之實際內容為何，尚屬無從確定。又告訴人學校係經證
      人許皓宜以上開檔案名稱推論各該檔案之內容後，據以指
      訴被告刪除上開檔案內容如上而致生損害於告訴人學校乙
      節，業經證人陳秀玲於本院審理時結證稱：被告離職後，
      學輔中心發現本案電腦有異狀，有些資料不見了，伊等所
      指上開檔案之內容，係事後學輔中心主任許皓宜在學輔業
      務裡有一些固定要做的業務，所以她是依檔名去判斷該檔
      案之內容，且因檔案都不在了，無從確認許皓宜所述是否
      實在等語（詳本院卷六第44頁）。足見，告訴人學校所指
      前開檔案內容，均係證人許皓宜個人推測之內容。另證人
      許皓宜雖曾係告訴人學校學輔中心主任，惟其係自96年9
      月20日起任職於告訴人學校，到職時間晚於被告，又其因
      產假因素，旋於96年10月間休假，迄被告離職止均未復職
      ，是證人許皓宜與被告共事時間甚短，並未聽自見聞被告
      處理上開事務之過程，當無從知悉被告於本案電腦儲存檔
      案之實際內容為何，自無從僅憑前開檔案名稱逕行推論各
      該檔案的內容。另證人即告訴人學校前學輔中心主任葉在
      庭（任職期間88年到96年7 月底）於本院審理時亦稱：如
      附表1 編號1 所示檔案內容，是教育部性別平等法案要求
      學校要有這樣的處理要點、事項，這是教育部的統一處理
      要點、事項、是否是個案的文件，伊無法確認，如附表1
      編號24至26是依照上開處理要點及注意事項中的附件，就
      會有該些流程圖，教育部的網站上應該有等語（詳本院卷
      六第27頁正面）。而告訴人學校就各種規章辦法皆須依行
      政程序提相關會議議決，學輔中心電腦檔案中存有學生懷
      孕事件輔導及處理流程圖一張，檔名〈學生懷孕事件處理
      流程與分工.doc〉，由現有檔案資料中無法查知修正、簽
      核及核定之流程，目前學校網路無公告內容乙節，亦有告
      訴人學校100 年10月8 日馬專學字第1000006860號函1 紙
      附卷足參（詳本院卷六第121 頁）。是如附表1 編號1 、
      8 至11、24至26、39至41、44、45所示檔案既無從查悉其
      內容，自顯示之檔案名稱以觀，亦無從排除被告所辯均係
      其自相關網頁擷取資料之可能性，當無從遽認被告刪除上
      開檔案對告訴人學校有何具體之損失。
   3、如附表1 編號3 至5 、14、15、28至30、33、34、37、38
      、42、43、46所示檔案部分：
 （1）如附表1編號3、4所示部分：
      如附表1 編號3 、4 所示檔案內容，分別係食科及餐飲科
      導師、科辦事員於96年間就畢業生就業情形進行調查統計
      後，會單位主管單位再轉由學輔中心統整，由證人林衍蓁
      統籌，證人林衍蓁交由工讀生或其他職員協助，證人呂依
      真亦曾協助處理該業務，工讀生或其他職員協助處理完畢
      後，交由證人林衍蓁彙整等情，業經證人林衍蓁、呂依真
      、沈宴姿於本院審理時證述甚詳（詳本院卷六第22頁正面
      、第50頁反面、第208 頁正面至第209 頁正面），並有告
      訴人學校學生輔導中心96年9 月20日會議紀錄及工作分配
      表、本院列印還原如附表1 編號3 所示檔案紙本、告訴人
      學校100 年5 月3 日馬專食字第1000002989號函、100 年
      10月12日馬專餐字第1000006870號函各1 份在卷可查（詳
      本院卷一第135 頁至第137 頁、卷四第95頁、卷五第104
      頁、卷六第80頁）。又上開內容檔案資料係因教育部委託
      國立雲林科技大學建置全國技專校院校務基本資料庫，而
      指示各技專校院製作，證人林衍蓁統籌完成上開資料後，
      經過主任報給告訴人學校，再由告訴人學校函覆教育部乙
      節，亦經證人葉在庭於本院審理時結證甚詳（詳本院卷六
      第28頁正面）。且告訴人學校所屬技術合作處有權限進入
      全國技專院校校務基本資料庫網站查詢彙整之統計表一節
      ，亦有告訴人學校100 年4 月15日陳報狀1 份在卷足稽（
      詳本院卷四第120 頁）。從而，上開資料既已製作完成，
      並由證人林衍蓁統籌整合完畢，依程序完成畢業生調查之
      報告，告訴人學校亦未說明被告刪除該部分檔案內容，就
      上開業務之執行有何阻礙，且告訴人學校當可自各科教師
      、證人林衍蓁或其主管處取得上開資料，自無從認定告訴
      人學校有何因該等電子檔案之刪除而造成校務或其他方面
      之具體損害。
 （2）如附表1編號5所示部分：
    告訴人學校指稱如附表1 編號5 所示之檔案，係學輔中心
      於96年9 月間就所保管書籍進行清查建檔所完成之書籍清
      單云云（詳本院卷一第40頁正面），然經本院函詢告訴人
      學校圖書館結果，被告於96年9 月6 日、同年月7 日總計
      3 度將學輔中心圖書送至圖書館進行書目建檔作業，有告
      訴人學校100 年10月7 日馬專圖資字第1000006834號函暨
      圖書館保存學輔中心圖書清單情形1 份、圖書館館藏移轉
      簽收單及登錄簿3 份在卷可查（詳本院卷六第97頁至第10
      6 頁）。是該檔名為「96.9.20 書單.xls」之檔案內容應
      非被告於上述96年9 月6 日、7 日檢陳圖書館之書單報表
      ，益徵告訴人學校徒以檔案名稱推論檔案內容，非可採信
      。
    被告辯稱如附表1 編號5 所示檔案，係學輔中心將擬購之
      新書製作之書單等語，核與證人呂依真於本院審理時證述
      之情節相符（詳本院卷六第23頁反面）。又上開書單需以
      紙本列印後層層上呈告訴人學校各單位審核乙情，亦經證
      人呂依真於本院審理時證述甚詳（詳本院卷六第25頁正面
      ），證人葉在庭於本院審理時亦稱：學輔中心擬購新書，
      伊等會將擬購的書單列出來，書單伊等會留存電子檔，紙
      本不一定有，圖書館應該有電子檔等語（詳本院卷六第28
      頁反面），並有告訴人學校財產、物品請購及採購驗收付
      款作業處理準則、驗收及結帳作業流程、財產增加之流程
      、財產管理作業準則、告訴人學校100 年10月7 日馬專會
      字第1000006835號函暨學輔中心96年間採購資料各1 份在
      卷可查（詳本院卷三第186 頁至第194 頁、卷六第88頁至
      第95頁）。又告訴人學輔中心之圖書，皆由學輔中心自行
      向總務單位提出採購申請，並未透過圖書館購買等情，有
      告訴人學校100 年10月7 日馬專圖資字第1000006834號函
      暨圖書館保存學輔中心圖書清單情形1 份在卷可查（詳本
      院卷六第97頁、第98頁）。且自告訴人學校提出之96年採
      購資料以觀，證人林衍蓁確有於96年9 月20日請購資源教
      室使用之書籍一批，該請購書籍確經申請單位主管許皓宜
      、沈宴姿批核，再經會計室核簽，經校長批示授權事務組
      長決行，由事務組長李靜慧核章，並由總務處會辦，足見
      如附表1 編號5 所示檔案，應係證人林衍蓁該次請購書籍
      之清單。雖證人呂依真於本院審理時亦稱：該書單係作為
      單位財產盤點之依據等語（詳本院卷六第23頁反面），然
      告訴人學校既另有上開書單紙本或電子檔案之留存，上開
      檔案遭被告刪除，亦難謂就告訴人學校校務之處理及財產
      清查有何具體之損失。
 （3）如附表1編號14、33、34、37、38及42所示部分：
      如附表1 編號14所示檔案，係告訴人學校96學年度第1 學
      期關渡日間部排課表，在告訴人學校網頁均可擷取，如附
      表1 編號33、34及42部分，均係教育部之公文，可自公開
      網路下載，亦為告訴人學校電子公文系統所留存，如附表
      1 編號37所示，可在告訴人學校公開網頁下載，亦經告訴
      人學校嗣於人事室尋得、如附表1 編號38所示係臺灣大學
      為執行教育部人事處「十圈十美」計畫之業務，發函各公
      私立大專院校，並檢附該空白表格，由該公私立大專院校
      填寫後回覆，乃尚未填載之空白表格，告訴人學校電子公
      文系統尚留存該調查表等情，為被告所不爭執（詳本院卷
      一第98頁至第111 頁），核與告訴人學校指訴、證人葉在
      庭、沈宴姿於本院審理時證述之情節相符（詳本院卷四第
      128 頁、第129 頁、卷六第27頁反面、第50頁反面），並
      有教育部全球資訊網網頁列印資料1 份、教育部97年7 月
      28日台訓（三）字第0940000000C 號令、94年7 月28日台
      訓（三）字第09400888864D號函、教育部性別平等教育網
      站、教育部訓委會網站列印資料、告訴人學校人事評議委
      員會申訴書、校內網頁- 人事室中表單下載、建立友善工
      作環境實施現況調查表（建立兩性友善工作環境）、如附
      表1 編號38、42所示檔案回復資料紙本、告訴人學校100
      年5 月3 日馬專秘字第1000002991號函、告訴人學校提出
      之表14_961關渡日間部排課表0913【1 】、教育部令、教
      育部函、人事評議委員會申訴書、告訴人學校100 年10月
      7 日馬專祕字第1000006841號函暨檢附之教育部97年7 月
      28日台訓（三）字第0940000000D 號函、教育部94年7 月
      28日台訓（三）字第0940000000C 令及所有附件內容電子
      檔各1 份附卷足參（詳偵卷第209 頁、本院卷一第131 頁
      、第180 頁至第186 頁、卷四第118 頁、第119 頁、第13
      0 頁、第156 頁至第180 頁、卷五第189 頁至第212 頁、
      卷六第121 頁、第12 3頁至第147 頁）。另如附表1 編號
      14所示檔案資料，可在告訴人學校課務組索取，如附表1
      編號37所示，可在告訴人學校人事室索取乙節，亦經證人
      陳秀玲於本院審理時證述甚詳（詳本院卷六第46頁正面）
      ，並有告訴人學校10 0年10月7 日馬專教字第1000006843
      號函1 份在卷可查（詳本院卷六第110 頁至第112 頁）。
      是上開檔案內容均係於網路可資隨時擷取，或為告訴人學
      校所留存，如附表1 編號38所示則係空白表格，並未填載
      相關內容，被告刪除上開檔案內容，對告訴人學校亦無何
      具體之損失甚明。另告訴人學校於本院審理時指稱如附表
      1 編號38所示檔案，係告訴人學校學輔中心人員針對學校
      兩性友善工作環境之現況所完成之調查表云云（詳本院卷
      一第41頁、卷二第16頁反面），惟該檔案經還原結果，顯
      示確為空白表格，有該還原資料1 份在卷可查（詳本院卷
      五第189 頁、第190 頁）。另告訴人指稱如附表1 編號42
      所示檔案係告訴人學校學輔中心因應該校需求，就教育部
      頒布有關學生懷孕事件輔導與處理要點再做修正而儲存之
      檔案，惟經本院詳細稽核如附表1 編號42所示檔案還原資
      料及教育部97年7 月28日臺訓（三）字第0940000000C 頒
      布之學生懷孕事件輔導及處理要點及相關附件，其等內容
      、格式均無相異，僅就教育部函文所載顯係誤寫之2 次序
      號編列進行修正（詳本院卷五第211 頁、第212 頁）。益
      徵告訴人學校僅憑檔名推論檔案內容，確非正論。
 （4）如附表1編號15、28、29所示檔案部分：
      如附表1 編號15、28及29所示檔案內容，均係告訴人學校
      召開各該會議之議程及會議紀錄乙節，為被告所不爭執（
      詳本院卷一第103 頁至第105 頁），核與告訴人學校指訴
      之情節相符（詳本院卷一第40頁反面、第41頁正面、卷四
      第128 頁），並有被告提出之告訴人學校96學年度性別平
      等教育委員會會議議程、96學年度第1 學期性別平等教育
      委員會會議紀錄、95學年度第1 學期性別平等教育委員會
      會議紀錄各1 份、告訴人學校提出之96學年度性別平等教
      育委員會會議議程、95學年度第1 學期性別平等教育委員
      會會議紀錄暨大專校院推動性別平等教育自評與訪視評鑑
      表、96學年度「學生急產事件」會議紀錄各1 份在卷可資
      佐證（詳本院卷一第157 頁至第160 頁、第164 頁、第16
      5 頁、第169 頁至第174 頁、卷四第131 頁至第154 頁）
      。而各該會議均已如期舉行，會議紀錄均已列印為紙本，
      上呈校長室，最後紙本資料由學輔中心留存等情，業經證
      人葉在庭、沈宴姿、陳秀玲於本院審理時證述甚詳（詳本
      院卷六第27頁、第46頁正面、第49頁反面），另有告訴人
      學校性別平等教育委員會會議議程、性別平等教育委員會
      設置要點、96學年度第1 學期性別平等教育委員會會議紀
      錄各1 份在卷可查（詳本院卷一第157 頁至第162 頁、第
      164 頁、第165 頁）。另被告並未出席100 年10月12日性
      別教育委員會，而該次會議紀錄已遺失，業經郭詔今（代
      ）於事後補做紀錄乙情，亦有告訴人學校100 年10月7 日
      馬專學字第1000006837號函暨該次會議紀錄1 份在卷可查
      （詳本院卷六第114 頁至第119 頁）。是告訴人學校自可
      從他處獲取上開檔案內容資料，被告刪除上開檔案對告訴
      人學校亦無具體損失之可言。
 （5）如附表1編號30、43所示檔案部分：
      如附表1 編號30所示檔案係證人吳玉敏製作，關於告訴人
      學校95學年度下學期小家聚會行程表，證人吳玉敏製作完
      成後，會將該行程表以電子郵件寄發全校教職員員工等情
      ，此經證人吳玉敏、沈宴姿於本院審理時證述甚詳（詳本
      院卷四第76頁反面、卷六第49頁反面），並有被告、證人
      吳玉敏及告訴人學校提出之95學年度第2 學期教職員工小
      家聚會表共4 份在卷可查（詳本院卷一第179 頁、卷四第
      92 頁 、第93頁、第155 頁）。且告訴人學校嗣亦於校牧
      室詢得該檔案內容，此經證人陳秀玲於本院審理時證述甚
      詳（詳本院卷六第46頁正面），並有告訴人學校100 年4
      月15日陳報狀1 份在卷可查（詳本院卷四第128 頁）。足
      徵，該檔案所載活動流程均已如期聚辦，且證人吳玉敏及
      各教師間均尚留存該檔案內容，被告刪除該檔案，亦對告
      訴人學校不生損害。另如附表編號43所示檔案，係告訴人
      學校學務處針對所屬員工製作通訊錄，並發給學務處組長
      、主任持有乙情，並經證人沈宴姿於本院審理時證述甚詳
      （詳本院卷六第51頁正面），證人林衍蓁於本院審理時亦
      稱：伊有該份通訊錄，係別人給伊的，只要是學務處的職
      員就會有這份資料等語（詳本院卷六第214 頁反面、第21
      5 頁正面），另有被告及告訴人學校提出之通訊錄紙本各
      1 份在卷可查（詳本院卷一第191 頁、卷四第181 頁）。
      且該通訊錄亦經留存於告訴人學校學務處乙情，亦經證人
      陳秀玲於本院審理時證述甚詳（詳本院卷六第46頁正面）
      ，並有告訴人學校100 年4 月15日陳報狀在卷可查（詳本
      院卷四第129 頁）。足見，該檔案內容為告訴人學校學務
      處各主管所持有，被告予以刪除，應無影響於告訴人學校
      校務之進行，亦無對告訴人學校產生具體損失之虞。
 （6）如附表1編號46所示部分：
      該檔案內容係蘭陽技術學院舉辦「提昇校園性別平等意識
      」研習會，發函各公私立大專院校邀請各校輔導人員參加
      該次研討會，該研討會業於96年10月5 日舉辦，而被告並
      未參加該次研習等情，為被告所不爭執（詳本院卷一第11
      1 頁），核與證人葉在庭、沈宴姿於本院審理時證述之情
      節相符（詳本院卷六第28頁、第51頁正面），並有被告提
      出之96年度北二區大專校院「提昇校園性別平等意識」研
      討會實施計劃紙本1 份、該檔案以FinalData 還原軟體還
      原後列印之紙本1 份在卷可查（詳本院卷一第193 頁至第
      195 頁、卷五第213 頁至第218 頁）。且該研習會計畫電
      子檔亦經蘭陽技術學院留存，並存放在「校外函稿」資料
      夾中「附件」檔案乙節，亦有蘭陽技術學院100 年4 月27
      日蘭學字第1000000831號函暨該96年度北二區大專校院「
      提昇校園性別平等意識」研討會實施計畫、光碟1 份在卷
      可查（詳本院卷四第106 頁至第108 頁）。此外，告訴人
      學校電子公文系統亦留存有上開檔案資料乙情，並有告訴
      人學校100 年5 月3 日馬專秘字第1000002991號函1 份在
      卷可查（詳本院卷四第118 頁、第119 頁）。證人沈宴姿
      於本院審理時雖稱：參加該研習會者須依據該文件來請公
      假及請款，校務基本資料庫也要填載這部資料，證明學校
      的輔導人員有參加研討會，進行學校評鑑時，這些資料都
      要呈現等語（詳本院卷六第51頁正面）。然被告並未參加
      該次研習，當無需提出該資料作為請假、請款之依據，亦
      無填載於校務基本資料庫之必要乙節，有告訴人學校100
      年10月7 日馬專學字第1000006838號函1 紙附卷足參（詳
      本院卷六第149 頁）。且告訴人學校縱有校務評鑑時所需
      ，亦可另向蘭陽技術學院索取，難謂被告刪除該電磁紀錄
      對告訴人學校有何具體之損失。
   4、末按所謂依法應於審判期日調查之證據，係指與待證事實
      有重要關係，在客觀上顯有調查必要性之證據而言，故其
      範圍並非漫無限制，必其證據與判斷待證事實之有無，具
      有關聯性，得據以推翻原判決所確認之事實，而為不同之
      認定者，始足當之；若所證明之事項已臻明瞭，而當事人
      聲請調查之證據，僅在延滯訴訟，甚或就同一證據再度聲
      請調查，自均欠缺其調查之必要性（最高法院99年度臺上
      字第3827號判決參照）。辯護人另聲請函查如附表2 所示
      事項，惟因如附表1 編號1 、8 至11、24至26、39至41、
      44、45所示檔案部分，其檔案內容未屬明確，縱使為如附
      表2 所示函查結果，亦無從相互比對上開檔案內容，且無
      以證明被告刪除上開檔案，有何致生損害損害於告訴人學
      校之情形。其他部分則因本案該部分情形已臻明確，亦無
      函查之必要，均附此敘明。
   5、綜上所述，如附表1 所示除編號12、13以外之檔案名稱，
      或係無法辨識其內容，或非僅係本案電腦儲存之檔案，同
      時為一般公開資訊，或係被告刪除後並未對告訴人學校致
      生具體損失。是公訴人所指被告刪除該部分檔案內容，涉
      嫌刑法第359 條犯行均屬不能證明，揆諸前開說明，原應
      為無罪之諭知，惟此部分犯行如成立犯罪，因公訴意旨認
      被告此部分犯行與前開論罪科刑部分為同一行為所致，屬
      於事實上同一案件，爰不另為無罪之諭知。
（三）原審以被告事證明確，予以論罪科刑，固非無見，惟查：
      原審漏未斟酌被告刪除如附表1 編號1 、3 至5 、8 至11
      、14、15、24至26、28至30、33、34、37至46所示檔案，
      無法認定確實對告訴人學校致生損害，尚與刑法第359 條
      之構成要件有間。是被告上訴意旨否認犯罪，指摘原判決
      不當請求撤銷改判等語，雖無理由。惟原判決既有上開可
      議之處，自屬無法維持，應由本院將原判決撤銷，另為適
      法之諭知。爰審酌被告於案發時身為告訴人學校學輔中心
      輔導專員，竟僅因薪資爭議之細故，無故刪除如附表1 編
      號12、13所示檔案，致生損害於告訴人學校，並損及告訴
      人學校學生受輔導之權益，且犯後矢口否認犯行，除卸責
      推稱係告訴人學校其他人員所為之外，迄未取得告訴人學
      校諒解並賠償其損失，本應嚴懲，惟念及被告並無前科，
      有臺灣高等法院被告前案紀錄表在卷可查，素行尚佳，暨
      斟酌其犯罪之手段、其生活狀況、智識程度等一切情狀，
      量處如主文第2 項所示之刑，並諭知易科罰金之折算標準
      ，以示儆懲。
據上論斷，依刑事訴訟法第455 之1 第1 項、第3 項、第369 條
第1 項前段、第364 條、第299 條第1 項前段，刑法第359 條、
第41條第1 項前段，刑法施行法第1條之1，判決如主文。
本案經檢察官黃孟珊到庭執行職務。
中    華    民    國   100    年    11    月    17    日
                  刑事第十三庭審判長法  官    楊仲農
                                    法  官    楊筑婷
                                    法  官    謝梨敏
以上正本證明與原本無異
本件不得上訴
                                    書記官    林怡君
中    華    民    國   100    年    11    月    17    日
附錄本案論罪科刑法條全文：
中華民國刑法第359條
無故取得、刪除或變更他人電腦或其相關設備之電磁紀錄，致生
損害於公眾或他人者，處5年以下有期徒刑、拘役或科或併科20
萬元以下罰金。
附表2：
┌─┬────────────────┬─────────────┬────┐
│編│          待證事實              │       聲請證據調查       │ 備註   │
│號│                                │                          │        │
├─┼────────────────┼─────────────┼────┤
│1 │馬偕護專於96年10月22日至同年11月│馬階護專提出該校電子公文系│        │
│  │4 日間，因電子公文系統與中央伺服│統與中央伺服器，在左列期間│        │
│  │器無法供員工正常使用上傳檔案或簽│有哪幾天出現無法供員工正常│        │
│  │辦公文。                        │使用上傳檔案或簽辦公文之情│        │
│  │                                │形。                      │        │
├─┼────────────────┼─────────────┼────┤
│2 │被告之員工帳號s301在96年9 月3 日│至馬偕護專以科技設備顯示其│        │
│  │至同年11月4 日，曾經使用關渡校區│伺服器內容。              │        │
│  │不同電腦及三芝校區學輔中心電腦登│                          │        │
│  │入及登出馬偕護專中央伺服器之全部│                          │        │
│  │登錄紀錄。                      │                          │        │
├─┼────────────────┼─────────────┼────┤
│3 │有無以馬偕護專中央伺服器網路管理│同上。                    │        │
│  │者權限，利用遠端系統，在96年7 月│                          │        │
│  │1 日至同年11月9 日登入及登出本案│                          │        │
│  │系統。                          │                          │        │
├─┼────────────────┼─────────────┼────┤
│4 │馬偕護專李碧霞老師之電子信箱收件│至馬偕護專以科技設備顯示其│        │
│  │匣，以及被告之電子信箱寄件備份匣│伺服器內容（或向馬偕護專函│        │
│  │之留存檔案，是否均有儲存聲請簡易│查。                      │        │
│  │判決處刑書附表編號1 之電磁紀錄，│                          │        │
│  │或如被告提出之上證1 號內容之電子│                          │        │
│  │檔。                            │                          │        │
├─┼────────────────┼─────────────┼────┤
│5 │下列網站之網頁內容，是否存有如聲│以科技設備顯示網站之網頁內│        │
│  │請簡易判決處刑書附表編號1之電磁 │容。                      │        │
│  │記錄，或如被告提出之上證1 號內容│                          │        │
│  │之電子檔：教育部性別平等教育網頁│                          │        │
│  │（http://wwwr.edu.tw/law/index_l│                          │        │
│  │  aw2.asp）                     │                          │        │
│  │教育部訓委會網頁                │                          │        │
│  │（http://www.edu.tw/DIregulati  │                          │        │
│  │  on_lis t.pages=3）            │                          │        │
│  │馬偕護專校內性別平等專區網頁    │                          │        │
│  │（http://www.mtw/releaseRedire  │                          │        │
│  │  ct.do?uniID=1219 )            │                          │        │
├─┼────────────────┼─────────────┼────┤
│6 │馬偕護專電子公文系統內，有否保存│至馬偕護專以科技設備顯示其│        │
│  │教育部94.7.28之台訓（三）字第094│伺服器內容（或向馬偕護專函│        │
│  │0000000D號函、以及教育部94.7.28 │查）。                    │        │
│  │之台訓（三）字第0940000000C 號、│                          │        │
│  │以及如被告提出之上證1 號、上證25│                          │        │
│  │號、上證27號、上證33號內容之電子│                          │        │
│  │檔（包含：學生懷孕事件輔導與處理│                          │        │
│  │要點、學校輔導及處理學生懷孕事件│                          │        │
│  │注意事項、學生懷孕事件輔導與處理│                          │        │
│  │流程、輔導記錄表、輔導記錄單、學│                          │        │
│  │生輔導結案報告、學生懷孕事件處理│                          │        │
│  │概況彙報表）。                  │                          │        │
├─┼────────────────┼─────────────┼────┤
│7 │馬偕護專食品科老師江淑華之電子信│至馬偕護專以科技設備顯示其│        │
│  │箱伺服器寄件備份匣，以及證人林衍│伺服器內容（或向馬偕護專函│        │
│  │蓁之電子郵件信箱伺服器收件匣中之│查）。                    │        │
│  │留存檔案，以及其等保管專用之電腦│                          │        │
│  │內之留存檔案，是否均有儲存聲請簡│                          │        │
│  │易判決處刑書附表編號3 所示之電磁│                          │        │
│  │紀錄。                          │                          │        │
├─┼────────────────┼─────────────┼────┤
│8 │馬偕護專餐飲科老師朱瑞雪、蕭祺娟│至馬偕護專以科技設備顯示其│        │
│  │及證人林衍蓁之電子郵件信箱伺服器│伺服器內容（或向馬偕護專函│        │
│  │中留存之檔案，以及其等保管專用之│查）。                    │        │
│  │電腦內之留存檔案，是否均有儲存聲│                          │        │
│  │請簡易判決處刑書附表編號4 之電磁│                          │        │
│  │紀錄。                          │                          │        │
├─┼────────────────┼─────────────┼────┤
│9 │馬偕護專中央伺服器內專屬於被告（│至馬偕護專以科技設備顯示其│        │
│  │帳號：s301）儲存空間內，是否有儲│伺服器內容（或向馬偕護專函│        │
│  │存聲請簡易判決處刑書附表編號5之 │查）。                    │        │
│  │電磁紀錄。                      │                          │        │
├─┼────────────────┼─────────────┼────┤
│10│馬偕護專教務處註冊組內是否儲存如│至馬偕護專以科技設備顯示其│        │
│  │聲請簡易判決處刑書附表編號8 至11│教務處註冊組內電腦之內容（│        │
│  │ 所示之電磁紀錄。               │或向馬偕護專函查）。      │        │
├─┼────────────────┼─────────────┼────┤
│11│馬偕護專中央伺服器內專屬於被告（│至馬偕護專以科技設備顯示其│        │
│  │帳號：s301）儲存空間內，是否有儲│伺服器內容（或向馬偕護專函│        │
│  │存如聲請簡易判決處刑書附表編號8 │查）。                    │        │
│  │至13所示之電磁紀錄。            │                          │        │
├─┼────────────────┼─────────────┼────┤
│12│http://www.mkc.edu.tw/bulletin  │以科技設備顯示馬偕護專教務│        │
│  │e&meth=bulletin/morePage之網頁內│處班級排課表公告網頁。    │        │
│  │容，是否存有各種課表，可供他人公│                          │        │
│  │開閱覽、下載、儲存。            │                          │        │
├─┼────────────────┼─────────────┼────┤
│13│馬偕護專課務組長詹婉卿或組員許順│至馬偕護專以科技設備顯示其│        │
│  │傑之電子信箱伺服器寄件備份匣之留│教務處課務組內電腦之內容（│        │
│  │存檔案，及其等保管專用之電腦內，│或向馬偕護專函查）。      │        │
│  │是否均有儲存聲請簡易判決處刑書附│                          │        │
│  │表編號14之電磁紀錄。            │                          │        │
├─┼────────────────┼─────────────┼────┤
│14│馬偕護專中央伺服器內專屬於被告（│至馬偕護專以科技設備顯示其│        │
│  │帳號：s301）儲存空間內，是否有儲│教務處課務組內電腦之內容（│        │
│  │存聲請簡易判決處刑書附表編號14之│或向馬偕護專函查）。      │        │
│  │電磁紀錄。                      │                          │        │
├─┼────────────────┼─────────────┼────┤
│15│被告之電子信箱伺服器收件匣內，是│至馬偕護專以科技設備顯示其│        │
│  │否有儲存聲請簡易判決處刑書附表編│教務處課務組內電腦之內容（│        │
│  │號14之電磁紀錄。                │或向馬偕護專函查）。      │        │
├─┼────────────────┼─────────────┼────┤
│16│證人即學輔中心主任許皓宜之電子信│至馬偕護專以科技設備顯示其│        │
│  │箱伺服器寄件備份匣之留存檔案，是│教務處課務組內電腦之內容（│        │
│  │否均有儲存聲請簡易判決處刑書附表│或向馬偕護專函查）。      │        │
│  │編號15之電磁紀錄，或如被告提出之│                          │        │
│  │上證15號內容之電子檔。          │                          │        │
├─┼────────────────┼─────────────┼────┤
│17│證人即學輔中心主任許皓宜及證人林│至馬偕護專以科技設備顯示其│        │
│  │怡君之保管專用之電腦內之留存檔案│個人電腦內容（或向馬偕護專│        │
│  │，是否均有儲存聲請簡易判決處刑書│函查）。                  │        │
│  │附表編號15之電紀紀錄，或如被告提│                          │        │
│  │出之上15號內容之電子檔。        │                          │        │
├─┼────────────────┼─────────────┼────┤
│18│被告之電子信箱伺服器收件匣內，是│至馬偕護專以科技設備顯示其│        │
│  │否有儲存聲請簡易判決處刑書附表編│伺服器內容（或向馬偕護專函│        │
│  │號15之電磁紀錄，或如被告提出之上│查)。                     │        │
│  │證15號內容之電子檔。            │                          │        │
├─┼────────────────┼─────────────┼────┤
│19│96學年度性別平等教育委員會早已舉│向馬偕護專函調馬偕護專96年│        │
│  │行完畢，會議記錄應已列印為紙本並│10月12日性別平等教育委員會│        │
│  │由主席、記錄等人員簽名後歸檔。會│會議紀錄紙本資料。        │        │
│  │議議程應僅係會議召開前之前置作業│                          │        │
│  │資料，在會議結束並記錄歸檔後，會│                          │        │
│  │議議程已無價值。                │                          │        │
├─┼────────────────┼─────────────┼────┤
│20│http://www.gender.edu.tw/new    │以科技設備顯示教育部性別平│        │
│  │s/keyid=95之網頁內容，是否存有如│等教育網頁。              │        │
│  │聲請簡易判決處刑書附表編號24 之 │                          │        │
│  │電磁紀錄，或如被告提出之上證18號│                          │        │
│  │內容之電子檔。                  │                          │        │
├─┼────────────────┼─────────────┼────┤
│21│http://www.gender.edu.tw/news/ne│以科技設備顯示教育部性別平│        │
│  │ws.asp?keyid=95之網頁內容，是否 │等教育網頁。              │        │
│  │存有如聲請簡易判決處刑書附表編號│                          │        │
│  │25之電磁紀錄，或如被告提出之上證│                          │        │
│  │18號內容之電子檔。              │                          │        │
├─┼────────────────┼─────────────┼────┤
│22│http://www.gender.edu.tw/news/ne│以科技設備顯示教育部性別平│        │
│  │ws.asp?keyid=95之網頁內容，是否 │等教育網頁。              │        │
│  │存有如聲請簡易判決處刑書附表編號│                          │        │
│  │26之電磁紀錄，或如被告提出之上證│                          │        │
│  │18號內容之電子檔。              │                          │        │
├─┼────────────────┼─────────────┼────┤
│23│證人即學輔中心主任許皓宜之電子信│至馬偕護專以科技設備顯示其│        │
│  │箱伺服器寄件備份匣之留存檔案，及│伺服器內容（或向馬偕護專函│        │
│  │其保管專用之電腦內留存之檔案，是│查）。                    │        │
│  │否有儲存聲請簡易判決處刑書附表編│                          │        │
│  │號28之電磁紀錄，或如被告提出之上│                          │        │
│  │證21號內容之電子檔。            │                          │        │
├─┼────────────────┼─────────────┼────┤
│24│被告（s301@eip.mkc.edu.tw）之電 │至馬偕護專以科技設備顯示其│        │
│  │子信箱伺服器收件匣內，是否有儲存│伺服器內容（或向馬偕護專函│        │
│  │聲請簡易判決處刑書附表編號28之電│查）。                    │        │
│  │磁紀錄，或如被告提出之上證21號內│                          │        │
│  │容之電子檔。                    │                          │        │
├─┼────────────────┼─────────────┼────┤
│25│95學年度第1 學期性別平等教育委員│向馬偕護專函調馬偕護專性別│        │
│  │會會議會議記錄早已在被告任職馬偕│平等教育委員會提供95年11月│        │
│  │護專以前，即已舉行完畢。會議記錄│7日 性別平等教育委員會會議│        │
│  │應已列印為紙本並由主席、記錄等人│記錄紙本資料。            │        │
│  │員簽名後歸檔。                  │                          │        │
├─┼────────────────┼─────────────┼────┤
│26│學輔中心主任許皓宜之電子信箱伺服│至馬偕護專以科技設備顯示其│        │                      │
│  │器寄件備份匣所留存之檔案，及其保│伺服器內容（或向馬偕護專函│        │                      │
│  │管專用之電腦內所留存之檔案，是否│查）。                    │        │
│  │均有儲存如聲請簡易判決處刑書附表│                          │        │
│  │編號29之電磁紀錄。              │                          │        │
├─┼────────────────┼─────────────┼────┤
│27│馬偕護專提供被告之 電子信箱伺服 │至馬偕護專以科技設備顯示其│        │
│  │器收件匣中所留存之檔案，是否有儲│伺服器內容（或向馬偕護專函│        │
│  │存聲請簡易判決處刑書附表編號29之│查）。                    │        │
│  │電磁紀錄。                      │                          │        │
├─┼────────────────┼─────────────┼────┤
│28│校牧助理吳玉敏之電子信箱伺服器寄│至馬偕護專以科技設備顯示其│        │
│  │件備份匣中，及其保管專用之電腦內│伺服器內容（或向馬偕護專函│        │
│  │，是否有儲存聲請簡易判決處刑書附│查）。                    │        │
│  │表編號30之電磁紀錄，或如被告提出│                          │        │
│  │之上證24號內容之電子檔。        │                          │        │
├─┼────────────────┼─────────────┼────┤
│29│被告之電子信箱伺服器收件匣中，是│至馬偕護專以科技設備顯示其│        │
│  │否儲存如聲請簡易判決處刑書附表編│伺服器內容（或向馬偕護專函│        │
│  │號30之電磁紀錄，或如被告提出之上│查）。                    │        │
│  │證24號內容之電子檔。            │                          │        │
├─┼────────────────┼─────────────┼────┤
│30│http://www.mkc.edu.tw/releaseR  │以科技設備顯示馬偕護專學校│        │
│  │ect.do?unitID=1&pageID=1382之網 │網頁。                    │        │
│  │頁內容，是否存有如聲請簡易判決處│                          │        │
│  │刑書附表編號37之電磁紀錄，或如被│                          │        │
│  │告提出之上證28號內容之電子檔。  │                          │        │
├─┼────────────────┼─────────────┼────┤
│31│馬偕護專電子公文系統內，有否保存│至馬偕護專以科技設備顯示其│        │
│  │國立台灣大學校人字第0960033016號│伺服器內容（或向馬偕護專函│        │
│  │函之電磁紀錄，以及如被告提出之上│查）。                    │        │
│  │證30號內容之電磁紀錄（包含：建立│                          │        │
│  │友善工作環境實施現況調查表等等）│                          │        │
├─┼────────────────┼─────────────┼────┤
│32│網路上可否搜尋到如聲請簡易判決處│以科技設備顯示GOOGLE網站，│        │
│  │刑書附表編號38之電紀記錄，或被告│並輸入關鍵字「實施現況調查│        │
│  │提出之如上31號內容之電子檔。    │表兩性友善工作環境」。    │        │
├─┼────────────────┼─────────────┼────┤
│33│馬偕護專人事室陳惠娟小姐之電子信│至馬偕護技設備顯示其伺服器│        │
│  │箱伺服器收件匣，與被告之電子信箱│內容（或向馬偕護專函查）。│        │
│  │伺服器寄件備份匣中，是否均有儲存│                          │        │
│  │聲請簡易判決處刑書附表編號38之電│                          │        │
│  │磁紀錄，或如被告提出之上證30號內│                          │        │
│  │容之電子檔。                    │                          │        │
├─┼────────────────┼─────────────┼────┤
│34│馬偕護專人事室陳惠娟小姐所保管專│至馬偕護技設備顯示其個人電│        │
│  │用之電腦內所留存之檔案，是否儲存│腦內容（或向馬偕護專函查）│        │
│  │聲請簡易判決處刑書附表編號38之電│。                        │        │
│  │磁紀錄，或如被告提出之上證30號內│                          │        │
│  │容之電子檔。                    │                          │        │
├─┼────────────────┼─────────────┼────┤
│35│下列網站之網頁內容，是否存有如聲│以科技設備顯示網站之網頁內│        │
│  │請簡易判決處刑書附表編號39之電磁│容。                      │        │
│  │紀錄，或如被告提出之上證33號內容│                          │        │
│  │之電子檔：                      │                          │        │
│  │教育部性別平等教育網頁          │                          │        │
│  │（http://www.gender.edu.tw/news/│                          │        │
│  │  news.asp?keyid=71）           │                          │        │
│  │馬偕護專校內性別平等專區網頁    │                          │        │
│  │（http://www.mkc.edu.tw/releaseR│                          │        │
│  │  unitID=1&pageID=1219）        │                          │        │
├─┼────────────────┼─────────────┼────┤
│36│教育部性別平等教育網頁（http://w│以科技設備顯示教育部性別平│        │
│  │ww.gender.edu.tw/gender/）之內容│等教育網頁。              │        │
│  │，是否存有如聲請簡易判決處刑書起│                          │        │
│  │訴書附表編號42之電磁紀錄，或如被│                          │        │
│  │告提出之上證1號內容之電子檔。   │                          │        │
├─┼────────────────┼─────────────┼────┤
│37│馬偕護專學務處羅加琪小姐之電子信│至馬偕護專以科技設備顯示其│        │
│  │箱伺服器寄件備份匣，以及被告之電│伺服器內容（或向馬偕護專函│        │
│  │子信箱伺服器收件匣中，是否均有儲│查）。                    │        │
│  │存如聲請簡易判決處刑書附表編號43│                          │        │
│  │之電磁紀錄，或如被告提出之上證35│                          │        │
│  │號內容之電子檔。                │                          │        │
├─┼────────────────┼─────────────┼────┤
│38│馬階護專學務處羅加琪小姐所保管專│至馬偕護專以科技設備顯示其│        │
│  │用之電腦內所留存之檔案，是否儲存│個人電腦內容（或向馬偕護專│        │
│  │聲請簡易判決處刑書附表編號43之電│函查）。                  │        │
│  │磁紀錄，或如被告提出之上證35號內│                          │        │
│  │容之電子檔。                    │                          │        │
├─┼────────────────┼─────────────┼────┤
│39│全國技專校院基本資料庫網站（http│以科技設備顯示網站之網頁  │        │
│  │://www.tvedb.yuntech.edu.tw/tved│內容。                    │        │
│  │b/index/moreDL.asp）之網頁內容（│                          │        │
│  │請參上被告提出之上證42號），是否│                          │        │
│  │儲存聲請簡易判決處刑書附表編號44│                          │        │
│  │之電磁紀錄。                    │                          │        │
├─┼────────────────┼─────────────┼────┤
│40│馬偕護專電子公文系統內，有否保存│至馬偕護專以科技設備顯示其│        │
│  │蘭陽技術學院發文之函文（發文日期│伺服器內容（或向馬偕護專函│        │
│  │應在96年9月～10月間，馬偕護專創 │查）。                    │        │
│  │稿文號為0000000000），以及如被告│                          │        │
│  │提出之上證37號內容之電子檔（包含│                          │        │
│  │：96年度北二區大專校院「提昇校園│                          │        │
│  │性別平等意識」研討會實施計畫）  │                          │        │
└─┴────────────────┴─────────────┴────┘